臺灣臺北地方法院刑事判決　　　　　　　100年度易字第354號
公　訴　人　臺灣臺北地方法院檢察署檢察官
被　　　告　李建霆
　　　　　　謝炘男
　　　　　　蔡益進
上列被告等因詐欺案件，經檢察官提起公訴（九十九年度偵字第
二三六二一號、第二五三二六號），被告等於準備程序中均先就
被訴事實為有罪之陳述，經本院告以簡式審判之旨，並聽取當事
人之意見後，本院合議庭裁定行簡式審判程序後，判決如下：
    主  文
李建霆犯如附表一、二所示之罪，各處如附表一、二各編號「宣
告刑」欄所示之刑。應執行有期徒刑肆年陸月，如附表三所示之
物均沒收。
謝炘男犯如附表一、二所示之罪，各處如附表一、二各編號「宣
告刑」欄所示之刑。應執行有期徒刑肆年，如附表三所示之物均
沒收。
蔡益進犯如附表一、二所示之罪，各處如附表一、二各編號「宣
告刑」欄所示之刑。應執行有期徒刑年捌月，如附表三所示之
物均沒收。
    事  實
一、李建霆前於(一)民國九十七年間，因詐欺案件，經臺灣南投地
    方法院以九十七年度審易字第九五號刑事判決，判處有期徒
    刑三月確定；又於(二)九十七年間，因詐欺案件，經臺灣臺中
    地方法院（下稱臺中地院）以九十八年度中簡字第三九號刑
    事判決，判處有期徒刑三月確定，上開二案件嗣經臺中地院
    以九十八年度聲字第一八○○號裁定應執行有期徒刑五月確
    定，現仍在執行中（於本件不構成累犯）。
二、謝炘男前於(一)九十七年間，因詐欺案件，經臺中地院以九十
    七年度中簡字第二二一○號刑事判決，判處有期徒刑三月確
    定，於九十八年二月十三日縮短刑期執行完畢。
三、李建霆、謝炘男與蔡益進與真實姓名、年籍不詳、綽號「邱
    哥」之成年男子及其餘真實姓名、年籍不詳之成年人數名，
    因貪圖以詐騙方式謀財所帶來之豐厚利潤，竟共同基於意圖
    為自己不法所有之犯意聯絡，自九十九年九月間起，共組詐
    騙集團，約定其集團內分工方式為：(一)由「邱哥」招攬真實
    姓名、年籍均不詳之成年人數名，負責分別於附表一所示之
    時間，撥打電話予如附表一所示之被害人，向其等訛以如附
    表一所示之說詞，致如附表一所示之被害人均陷於錯誤，而
    分別依指示於如附表一所示之時間，將如附表一所示之金融
    帳戶之存摺、提款卡及密碼寄至如附表一所載之址，由「邱
    哥」抄錄各該金融帳戶號碼後，將各該金融帳戶之提款卡交
    予李建霆、謝炘男、蔡益進，俾利李建霆、謝炘男、蔡益進
    於如附表二所示之被害人因陷於錯誤而依指示各將如附表二
    所示之款項匯入各該帳戶後（此部份詳後述說明），接手處
    理後續提領贓款之事宜；(二)由「邱哥」招攬真實姓名、年籍
    均不詳之成年人數名，負責分別於附表二所示之時間，撥打
    電話予如附表二所示之被害人，向其等訛以如附表二所示之
    說詞，致如附表二所示之被害人均陷於錯誤，而分別依指示
    於如附表二所示之時間，將如附表二所示之金錢匯至如附表
    二所示之帳戶，再由李建霆、謝炘男、蔡益進接手處理後續
    提領贓款之事宜；(三)由李建霆擔任車手頭，招攬謝炘男、蔡
    益進擔任車手，每待如附表二所示之被害人匯款後，「邱哥
    」即以電話門號＋0000000000000號與李建霆
    使用之行動電話門號0000000000號聯繫，李建霆
    則撥打謝炘男所有之行動電話門號0000000000號
    、0000000000號、0000000000號、0
    000000000號及蔡益進所有之行動電話門號000
    0000000號、0000000000號，決定由自己
    或指示謝炘男、蔡益進陸續前往臺北市、新北市、桃園縣等
    各處設置之自動櫃員機提領贓款，後將贓款之百分之五留作
    報酬，餘則依「邱哥」指示匯入特定帳戶；李建霆取得報酬
    後，則再將上開報酬百分之一分交謝炘男、蔡益進作為其二
    人之報酬；(四)「邱哥」與李建霆、謝炘男、蔡益進間，均以
    如上所載之行動電話隨時保持聯繫，俾利該詐騙集團得即時
    掌握當下可使用之帳戶，及得於如附表二所示之被害人匯款
    後即時領款，及以如附表三所示之物，作為為上揭行為時所
    用之工具。嗣經臺北市政府警察局於查緝詐欺集團時，發覺
    李建霆、謝炘男、蔡益進之行蹤有異，報請臺灣臺北地方法
    院檢察署（下稱臺北地檢署）檢察官向本院聲請核發搜索票
    執行搜索而扣得如附表三所示之物，始循線查悉上情。
四、案經臺北市政府警察局移送臺北地檢署檢察官偵查起訴。
    理  由
一、認定事實所憑之證據：
    上揭事實三之部分，業據被告李建霆、謝炘男、蔡益進於本
    院一○○年三月十四日審理時供承不諱（本院當日審判筆錄
    參照），並經如附表一、二所示之告訴人及被害人於警詢時
    證述綦詳（臺北地檢署九十九年度偵字第二五三二九號卷全
    卷參照），復有如附表三所示之物扣案可證，是由上開補強
    證據，足認被告等之任意性自白核與事實相符，堪以採信。
    本件事證明確，被告等之犯行堪以認定，應予依法論科。
二、論罪科刑之法律適用：
  (一)核被告李建霆、謝炘男、蔡益進就事實三所為，均係犯刑法
    第三百三十九條第一項之詐欺取財罪。被告李建霆、謝炘男
    、蔡益進與真實姓名年籍不詳、綽號「邱哥」之成年男子及
    其餘真實姓名、年籍不詳之成年人數名間，均有犯意聯絡與
    行為分擔，均應論以共同正犯。
  (二)被告李建霆、謝炘男、蔡益進就事實三所載之九十一次犯行
    （即附表一之九次犯行及附表二之八十二次犯行），均犯意
    各別，行為互異，均應予分論併罰。
  (三)查被告謝炘男有如上開事實二所載之犯罪科刑及執行情形，
    有臺灣高等法院被告前案紀錄表及被告所犯上開案件之判決
    書各一份在卷可稽，其於有期徒刑執行完畢五年內，故意再
    犯本件有期徒刑以上之罪，均為累犯，均應依刑法第四十七
    條第一項規定加重其刑。
  (四)爰審酌被告等不思循合法正當途徑獲得財富，竟利用如附表
    一、二所示之被害人對於人性之信任、深處經濟困境時急於
    借貸之心情，及貪小便宜、難以克制美色誘惑等人性弱點，
    詐使如附表一、二所示之被害人陷於錯誤後，分別交付如附
    表一所示之金融帳戶，及匯出如附表二所示之款項，顯見渠
    等之守法意識均相當薄弱，應予非難；另考量被告李建霆除
    自身擔任車手外，更吸收謝炘男、蔡益進作為下線，堪認其
    在該詐欺集團中居於較主要地位；另審酌被告李建霆、謝炘
    男前均已有詐欺相關前科（詳事實一、二），其等不思改過
    ，反變本加厲，為本件各次詐欺犯行，且雖於本院審理時均
    坦承犯行，然實際上均未賠償各被害人任何損失，及各被告
    之犯罪動機、手段、生活狀況、品行、智識程度等一切情狀
    ，分別量處如主文所示之刑，並定其應執行之刑。
  (五)扣案如附表三所示之物，均係被告李建霆、謝炘男、蔡益進
    所有供犯本件所用之物或因犯本件犯罪所得之物，業據其等
    於偵、審時供述甚詳，應分別依刑法第三十八條第一項第二
    款、第三款、第三項之規定沒收之；至其餘扣案之物，尚無
    證據證明係被告所有供犯本罪所用之物，爰不併予宣告沒收
    ，附此敘明。
三、退併辦部分（一○○年度偵字第一五六一號）：
  (一)移送併辦意旨略以：被告李建霆、詹琇茹（其所涉詐欺取財
    之本案現仍由本案審理中）、謝炘男（綽號「阿男」）、蔡
    益進及真實姓名年籍不詳而綽號「邱」之成年男子，共同意
    圖為自己不法所有，於民國九十九年八月底起，共同組成詐
    欺集團（下稱「邱」所屬之詐欺集團），由李建霆、詹琇茹
    、謝炘男、蔡益進等人擔任車手，負責收取黑貓宅急便公司
    寄送之存摺、提款卡及提領詐騙款項，並約定由「邱」所屬
    之詐欺集團成員，先以申辦貸款、求職應徵等方式騙取如移
    送併辦意旨書之附表一所示之林毅桓等五人之銀行帳戶，而
    透過統一速達股份公司（以「黑貓宅急便」為服務名稱，下
    稱黑貓宅急便公司）將個人之銀行帳戶、提款卡及密碼寄予
    李建霆，再假冒電視購物、網路拍賣之賣家，撥打電話向移
    送併辦意旨書之附表二所示之鄭涵方（現居臺北市○○區○
    ○路四二三巷六弄一號三樓，其遭騙匯款之地點亦在臺北市
    信義區）等人謊稱：因銀行作業錯誤，而將一次付款設定為
    分期轉帳扣款，需重新設定云云，或假冒蘇美雲之友人，撥
    打電話向蘇美雲訛稱：伊需錢孔急，請求借貸金錢云云，使
    鄭涵方、蘇美雲等十一人陷於錯誤，而依該詐欺集團成員之
    指示，將存款匯至如移送併辦意旨書之附表二所示之指定帳
    戶；至被告李建霆、詹琇茹、謝炘男、蔡益進等人則可分得
    提領贓款之百分之一，其餘款項則由李建霆依「邱」之指示
    匯至指定之帳戶。嗣由員警循線查獲上情。因認被告等上開
    行為涉犯刑法第三百三十九條第一項之詐欺取財罪，與本案
    已論罪科刑之部分具有想像競合犯之關係，屬裁判上一罪，
    為法律上之同一案件，移請併案審理云云。
  (二)經查，本院認定被告等所為上揭事實三之各次詐騙犯行，均
    係數罪關係，應予分論併罰，移送併辦意旨所載之各次詐欺
    犯行，被告施行詐欺行為之時間、被害人暨所侵害法益等，
    亦均不同，自難認與本件論罪科刑之部分有何想像競合之裁
    判上一罪關係，是本院自無從併予審理，自應退回檢察官另
    為適法之處理，併此敘明。
據上論斷，應依刑事訴訟法第二百七十三條之一第一項、第二百
九十九條第一項前段，刑法第二十八條、第三百三十九條第一項
、第四十七條第一項、第三十八條第一項第二款、第三款、第三
項、第五十一條第五款、第九款，刑法施行法第一條之一，判決
如主文。
本案經檢察官林彥均到庭執行職務。
中    華    民    國   100    年    3     月    28    日
                  刑事第五庭    法  官  張詩芸
以上正本證明與原本無異。
如不服本判決應於收受送達後10日內向本院提出上訴書狀，並應
敘述具體理由；其未敘述上訴理由者，應於上訴期間屆滿後20日
內向本院補提理由書（均須按他造當事人之人數附繕本）「切勿
逕送上級法院」。告訴人或被害人如對於本判決不服者，應具備
理由請求檢察官上訴，其上訴期間之計算係以檢察官收受判決正
本之日期為準。
                                書記官  宋德華
中    華    民    國   100    年    3     月    29    日
附表一
┌──┬─────┬──────┬────────────┬──────┬──────┬──────────────┬─────────────┐
│編號│  被害人  │ 遭詐騙時間 │        詐騙方式        │交付銀行帳戶│  寄送地點  │          交付之物          │     所犯罪名、宣告刑     │
│    │          │            │                        │   之時間   │            │                            │                          │
├──┼─────┼──────┼────────────┼──────┼──────┼──────────────┼─────────────┤
│ 1  │  張秀惠  │99年9 月15日│假冒為貸款代辦業者，向張│99年9 月15日│新北縣板橋區│臺北富邦銀行股份有限公司民權│李建霆共同意圖為自己不法之│
│    │Ｚ000000000│            │秀惠佯稱：可代辦貸款，惟│            │館前東路41號│分行000-000000000000號帳戶之│所有，以詐術使人肆將本人之│
│    │          │            │需先提供銀行帳戶作帳跑程│            │            │存摺影本、提款卡及密碼      │物交付，處有期徒刑伍月。如│
│    │          │            │序云云                  │            │            │                            │附表三所示之物均沒收。    │
│    │          │            │                        │            │            │                            │謝炘男共同意圖為自己不法之│
│    │          │            │                        │            │            │                            │所有，以詐術使人將本人之物│
│    │          │            │                        │            │            │                            │交付，累犯，處有期徒刑肆月│
│    │          │            │                        │            │            │                            │。如附表三所示之物均沒收。│
│    │          │            │                        │            │            │                            │蔡益進共同意圖為自己不法之│
│    │          │            │                        │            │            │                            │所有，以詐術使人將本人之物│
│    │          │            │                        │            │            │                            │交付，處有期徒刑月。如附│
│    │          │            │                        │            │            │                            │表三所示之物均沒收。      │
├──┼─────┼──────┼────────────┼──────┼──────┼──────────────┼─────────────┤
│ 2  │  張竹筠  │99年9 月10日│假冒為貸款代辦業者，向張│99年9月16日 │新北縣板橋區│台新國際商業銀行股份有限公司│李建霆共同意圖為自己不法之│
│    │Ｚ000000000│12時許      │竹筠佯稱：可代辦貸款，惟│            │館前東路41號│000-00000000000002號帳戶之存│所有，以詐術使人將本人之物│
│    │          │            │需先提供銀行帳戶作帳跑程│            │            │摺影本、提款卡及密碼        │交付，處有期徒刑伍月。如附│
│    │          │            │序云云                  │            │            │                            │表三所示之物均沒收。      │
│    │          │            │                        │            │            │                            │謝炘男共同意圖為自己不法之│
│    │          │            │                        │            │            │                            │所有，以詐術使人將本人之物│
│    │          │            │                        │            │            │                            │交付，累犯，處有期徒刑肆月│
│    │          │            │                        │            │            │                            │。如附表三所示之物均沒收。│
│    │          │            │                        │            │            │                            │蔡益進共同意圖為自己不法之│
│    │          │            │                        │            │            │                            │所有，以詐術使人將本人之物│
│    │          │            │                        │            │            │                            │交付，處有期徒刑月。如附│
│    │          │            │                        │            │            │                            │表三所示之物均沒收。      │
├──┼─────┼──────┼────────────┼──────┼──────┼──────────────┼─────────────┤
│ 3  │  李昇憲  │99年9 月12日│假冒為貸款代辦業者，向李│99年9 月14日│桃園縣桃園市│中華郵政股份有限公司700-01│李建霆共同意圖為自己不法之│
│    │Ｚ000000000│16時37分許  │昇憲佯稱：可代辦貸款，惟│7 時45分許  │復興路207號 │  0000000000000號帳戶之存摺 │所有，以詐術使人將本人之物│
│    │          │            │需先提供銀行帳戶作帳跑程│            │            │  影本、提款卡及密碼        │交付，處有期徒刑陸月。如附│
│    │          │            │序云云                  │            │            │華南商業銀行股份有限公司麻│表三所示之物均沒收。      │
│    │          │            │                        │            │            │  豆分行000-000000000000號帳│謝炘男共同意圖為自己不法之│
│    │          │            │                        │            │            │  戶之存摺影本、提款卡及密碼│所有，以詐術使人將本人之物│
│    │          │            │                        │            │            │                            │交付，累犯，處有期徒刑伍月│
│    │          │            │                        │            │            │                            │。如附表三所示之物均沒收。│
│    │          │            │                        │            │            │                            │蔡益進共同意圖為自己不法之│
│    │          │            │                        │            │            │                            │所有，以詐術使人將本人之物│
│    │          │            │                        │            │            │                            │交付，處有期徒刑肆月。如附│
│    │          │            │                        │            │            │                            │表三所示之物均沒收。      │
├──┼─────┼──────┼────────────┼──────┼──────┼──────────────┼─────────────┤
│ 4  │  郭福新  │99年9 月13日│假冒為貸款代辦業者，向郭│99年9 月13日│桃園縣桃園市│國泰世華銀行復興分行013-01│李建霆共同意圖為自己不法之│
│    │Ｚ000000000│13時許      │福新佯稱：可代辦貸款，惟│晚間某時許  │復興路207號 │  0000000000號帳戶之存摺、提│所有，以詐術使人將本人之物│
│    │          │            │需先提供銀行帳戶作帳跑程│            │            │  款卡及密碼                │交付，處有期徒刑陸月。如附│
│    │          │            │序云云                  │            │            │渣打商業銀行股份有限公司建│表三所示之物均沒收。      │
│    │          │            │                        │            │            │  國分行000-00000000000003號│謝炘男共同意圖為自己不法之│
│    │          │            │                        │            │            │  帳戶之存摺、提款卡及密碼  │所有，以詐術使人將本人之物│
│    │          │            │                        │            │            │                            │交付，累犯。處有期徒刑伍月│
│    │          │            │                        │            │            │                            │。如附表三所示之物均沒收。│
│    │          │            │                        │            │            │                            │蔡益進共同意圖為自己不法之│
│    │          │            │                        │            │            │                            │所有，以詐術使人將本人之物│
│    │          │            │                        │            │            │                            │交付，處有期徒刑肆月。如附│
│    │          │            │                        │            │            │                            │表三所示之物均沒收。      │
├──┼─────┼──────┼────────────┼──────┼──────┼──────────────┼─────────────┤
│ 5  │  田慶鍾  │99年9 月14日│假冒係公司人力主管，向田│99年9 月14日│桃園火車站前│萬泰商業銀行股份有限公司逃│李建霆共同意圖為自己不法之│
│    │Ｚ000000000│19時許      │慶鍾佯稱：欲雇用田慶鍾，│20時30分許  │便利商店    │  園分行000-000000000000號帳│所有，以詐術使人將本人之物│
│    │          │            │惟需先提供銀行帳戶確認信│            │            │  戶之存摺影本、提款卡及密碼│交付，處有期徒刑陸月。如附│
│    │          │            │用良好云云              │            │            │第一商業銀行股份有限公司大│表三所示之物均沒收。      │
│    │          │            │                        │            │            │  園分行000-00000000000號帳 │謝炘男共同意圖為自己不法之│
│    │          │            │                        │            │            │  戶之存摺、提款卡及密碼    │所有，以詐術使人將本人之物│
│    │          │            │                        │            │            │                            │交付，累犯。處有期徒刑伍月│
│    │          │            │                        │            │            │                            │，如附表三所示之物均沒收。│
│    │          │            │                        │            │            │                            │蔡益進共同意圖為自己不法之│
│    │          │            │                        │            │            │                            │所有，以詐術使人將本人之物│
│    │          │            │                        │            │            │                            │交付，處有期徒刑肆月。如附│
│    │          │            │                        │            │            │                            │表三所示之物均沒收。      │
├──┼─────┼──────┼────────────┼──────┼──────┼──────────────┼─────────────┤
│ 6  │  賴秋月  │99年8 月19日│假冒為貸款代辦業者，向賴│99年8 月19日│臺中市北區大│國泰世華商業銀行股份有限公│李建霆共同意圖為自己不法之│
│    │Ｚ000000000│            │秋月佯稱：可代辦貸款，惟│16時許      │雅路590號   │  司000-000000000000號帳戶之│所有，以詐術使人將本人之物│
│    │          │            │需先提供銀行帳戶作帳跑程│            │            │  存摺、提款卡及密碼        │交付，處有期徒刑柒月，如附│
│    │          │            │序云云                  │            │            │第一商業銀行股份有限公司興│表三所示之物均沒收。      │
│    │          │            │                        │            │            │  嘉分行000-00000000000號帳 │謝炘男共同意圖為自己不法之│
│    │          │            │                        │            │            │  戶之存摺、提款卡及密碼    │所有，以詐術使人將本人之物│
│    │          │            │                        │            │            │玉山商業銀行股份有限公司嘉│交付，累犯，處有期徒刑陸月│
│    │          │            │                        │            │            │  義分行000-0000000000000號 │，如附表三所示之物均沒收。│
│    │          │            │                        │            │            │  帳戶之存摺、提款卡及密碼  │蔡益進共同意圖為自己不法之│
│    │          │            │                        │            │            │                            │之所有，以詐術使人將本人之│
│    │          │            │                        │            │            │                            │物交付，處有期徒刑伍月，如│
│    │          │            │                        │            │            │                            │附表三所示之物均沒收。    │
├──┼─────┼──────┼────────────┼──────┼──────┼──────────────┼─────────────┤
│ 7  │  莊宸佑  │98年10月6 日│假冒為貸款代辦業者，向莊│98年10月8 日│臺北市中正區│合作金庫商業銀行股份有限公│李建霆共同意圖為自己不法之│
│    │Ｚ000000000│            │宸佑佯稱：可代辦貸款，惟│            │羅斯福路2段 │  司宜蘭分行000-000000000000│所有，以詐術使人將本人之物│
│    │          │            │需先提供銀行帳戶作帳跑程│            │172號       │  9號帳戶之提款卡及密碼     │交付，處有期徒刑柒月，如附│
│    │          │            │序云云                  │            │            │中華郵政股份有限公司宜蘭金│表三所示之物均沒收。      │
│    │          │            │                        │            │            │  六結郵局000-0000000000000 │謝炘男共同意圖為自己不法之│
│    │          │            │                        │            │            │  號帳戶之提款卡及密碼      │所有，以詐術使人將本人之物│
│    │          │            │                        │            │            │兆豐國際商業銀行宜蘭分行01│交付，累犯，處有期徒刑陸月│
│    │          │            │                        │            │            │  0-00000000000號帳戶之提款 │，如附表三所示之物均沒收  │
│    │          │            │                        │            │            │  卡及密碼                  │蔡益進共同意圖為自己不法之│
│    │          │            │                        │            │            │                            │之所有，以詐術使人將本人之│
│    │          │            │                        │            │            │                            │物交付，處有期徒刑伍月，如│
│    │          │            │                        │            │            │                            │附表三所示之物均沒收。    │
├──┼─────┼──────┼────────────┼──────┼──────┼──────────────┼─────────────┤
│ 8  │  林文豪  │99年10月7 日│假冒為貸款代辦業者，向林│99年10月7 日│臺北市中正區│臺灣商業銀行股份有限公司樹│李建霆共同意圖為自己不法之│
│    │Ｚ000000000│22時許      │文豪佯稱：可代辦貸款，惟│            │羅斯福路2段 │  林分行000-000000000000號帳│所有，以詐術使人將本人之物│
│    │          │            │需先提供銀行帳戶作帳跑程│            │172號       │  戶之存摺、提款卡及密碼    │交付，處有期徒刑陸月，如附│
│    │          │            │序云云                  │            │            │永豐商業銀行股份有限公司樹│表三所示之物均沒收。      │
│    │          │            │                        │            │            │  林分行000-00000000000008號│謝炘男共同意圖為自己不法之│
│    │          │            │                        │            │            │  帳戶之存摺、提款卡及密碼  │所有，以詐術使人將本人之物│
│    │          │            │                        │            │            │                            │交付，累犯。處有期徒刑伍月│
│    │          │            │                        │            │            │                            │，如附表三所示之物均沒收。│
│    │          │            │                        │            │            │                            │蔡益進共同意圖為自己不法之│
│    │          │            │                        │            │            │                            │所有，以詐術使人將本人之物│
│    │          │            │                        │            │            │                            │交付，處有期徒刑肆月，如附│
│    │          │            │                        │            │            │                            │表三所示之物均沒收。      │
├──┼─────┼──────┼────────────┼──────┼──────┼──────────────┼─────────────┤
│ 9  │  邱永福  │99年10月9 日│假冒為貸款代辦業者，向邱│99年10月9 日│臺北市中正區│中華郵政股份有限公司布袋大寮│李建霆共同意圖為自己不法之│
│    │Ｚ000000000│            │永福佯稱：可代辦貸款，惟│            │羅斯福路2段 │郵局000-00000000000007號帳戶│所有，以詐術使人肆將本人之│
│    │          │            │需先提供銀行帳戶作帳跑程│            │172號       │之提款卡及密碼              │物交付，處有期徒刑伍月，如│
│    │          │            │序云云                  │            │            │                            │附表三所示之物均沒收。    │
│    │          │            │                        │            │            │                            │謝炘男共同意圖為自己不法之│
│    │          │            │                        │            │            │                            │所有，以詐術使人將本人之物│
│    │          │            │                        │            │            │                            │交付，累犯，處有期徒刑肆月│
│    │          │            │                        │            │            │                            │，如附表三所示之物均沒收。│
│    │          │            │                        │            │            │                            │蔡益進共同意圖為自己不法之│
│    │          │            │                        │            │            │                            │所有，以詐術使人將本人之物│
│    │          │            │                        │            │            │                            │交付，處有期徒刑月，如附│
│    │          │            │                        │            │            │                            │表三所示之物均沒收。      │
└──┴─────┴──────┴────────────┴──────┴──────┴──────────────┴─────────────┘
附表二
┌──┬─────┬────────┬────────────┬───────┬──────┬───────────┬─────────────┐
│編號│  被害人  │接獲詐騙電話時間│詐騙方式（詐騙電話說詞）│   匯款時間   │  匯入金額  │      匯入帳號        │     所犯罪名、宣告刑     │
│    │          │                │                        │              │ （新臺幣） │                      │                          │
├──┼─────┼────────┼────────────┼───────┼──────┼───────────┼─────────────┤
│  1 │  黃駿珅  │99年9 月19日    │假冒為拍賣網站之賣家，佯│99年9 月19日  │   3,999元  │如附表一編號1所示之帳 │李建霆共同意圖為自己不法之│
│    │Ｚ000000000│17時52分許      │稱黃駿珅先前網路購物付款│18時34分許    │            │戶                    │所有，以詐術使人將本人之物│
│    │          │                │誤設定為約定轉帳分期付款│              │            │                      │交付，處有期徒刑肆月，如附│
│    │          │                │                        │              │            │                      │表三所示之物均沒收。      │
│    │          │                │                        │              │            │                      │謝炘男共同意圖為自己不法之│
│    │          │                │                        │              │            │                      │所有，以詐術使人將本人之物│
│    │          │                │                        │              │            │                      │交付，累犯，處有期徒刑月│
│    │          │                │                        │              │            │                      │，如附表三所示之物均沒收。│
│    │          │                │                        │              │            │                      │蔡益進共同意圖為自己不法之│
│    │          │                │                        │              │            │                      │所有，以詐術使人將本人之物│
│    │          │                │                        │              │            │                      │交付，處有期徒刑貳月，如附│
│    │          │                │                        │              │            │                      │表三所示之物均沒收。      │
├──┼─────┼────────┼────────────┼───────┼──────┼───────────┼─────────────┤
│  2 │  黃博瑜  │99年9 月19日    │假冒為拍賣網站之賣家，佯│99年9 月19日  │   7,255元  │如附表一編號1所示之帳 │李建霆共同意圖為自己不法之│
│    │Ｚ000000000│18時41分許      │稱黃博瑜先前網路購物付款│19時37分許    │            │戶                    │所有，以詐術使人將本人之物│
│    │          │                │誤設定為約定轉帳分期付款│              │            │                      │交付，處有期徒刑肆月，如附│
│    │          │                │                        │              │            │                      │表三所示之物均沒收。      │
│    │          │                │                        │              │            │                      │謝炘男共同意圖為自己不法之│
│    │          │                │                        │              │            │                      │所有，以詐術使人將本人之物│
│    │          │                │                        │              │            │                      │交付，累犯，處有期徒刑月│
│    │          │                │                        │              │            │                      │，如附表三所示之物均沒收。│
│    │          │                │                        │              │            │                      │蔡益進共同意圖為自己不法之│
│    │          │                │                        │              │            │                      │所有，以詐術使人將本人之物│
│    │          │                │                        │              │            │                      │交付，處有期徒刑貳月。，如│
│    │          │                │                        │              │            │                      │附表三所示之物均沒收。    │
├──┼─────┼────────┼────────────┼───────┼──────┼───────────┼─────────────┤
│  3 │  王莞瑜  │99年9 月19日    │假冒為拍賣網站之賣家，佯│99年9 月19日  │   9,999元  │如附表一編號1所示之帳 │李建霆共同意圖為自己不法之│
│    │Ｚ000000000│17時20分許      │稱王莞瑜先前網路購物付款│18時6 分許    │            │戶                    │所有，以詐術使人將本人之物│
│    │          │                │誤設定為約定轉帳分期付款│              │            │                      │交付，處有期徒刑肆月，如附│
│    │          │                │云云                    │              │            │                      │表三所示之物均沒收。      │
│    │          │                │                        │              │            │                      │謝炘男共同意圖為自己不法之│
│    │          │                │                        │              │            │                      │所有，以詐術使人將本人之物│
│    │          │                │                        │              │            │                      │交付，累犯，處有期徒刑月│
│    │          │                │                        │              │            │                      │，如附表三所示之物均沒收。│
│    │          │                │                        │              │            │                      │蔡益進共同意圖為自己不法之│
│    │          │                │                        │              │            │                      │所有，以詐術使人將本人之物│
│    │          │                │                        │              │            │                      │交付，處有期徒刑貳月，如附│
│    │          │                │                        │              │            │                      │表三所示之物均沒收。      │
├──┼─────┼────────┼────────────┼───────┼──────┼───────────┼─────────────┤
│  4 │  洪寶媛  │99年9 月19日    │假冒為拍賣網站之賣家，佯│99年9 月19日  │   29,989元 │如附表一編號1所示之帳 │李建霆共同意圖為自己不法之│
│    │Ｚ000000000│18時許          │稱洪寶媛先前網路購物付款│19時49分許    │            │戶                    │所有，以詐術使人將本人之物│
│    │          │                │誤設定為約定轉帳分期付款│              │            │                      │交付，處有期徒刑伍月，如附│
│    │          │                │                        │              │            │                      │表三所示之物均沒收。      │
│    │          │                │                        │              │            │                      │謝炘男共同意圖為自己不法之│
│    │          │                │                        │              │            │                      │所有，以詐術使人將本人之物│
│    │          │                │                        │              │            │                      │交付，累犯，處有期徒刑肆月│
│    │          │                │                        │              │            │                      │，如附表三所示之物均沒收。│
│    │          │                │                        │              │            │                      │蔡益進共同意圖為自己不法之│
│    │          │                │                        │              │            │                      │所有，以詐術使人將本人之物│
│    │          │                │                        │              │            │                      │交付，處有期徒刑貳月，如附│
│    │          │                │                        │              │            │                      │表三所示之物均沒收。      │
├──┼─────┼────────┼────────────┼───────┼──────┼───────────┼─────────────┤
│  5 │  郭靜宜  │99年9 月19日    │假冒為拍賣網站之賣家，佯│99年9 月19日│ 29,989元 │如附表一編號1所示之 │李建霆共同意圖為自己不法之│
│    │Ｚ000000000│15時10分許      │稱郭靜宜先前網路購物付款│  16時4 分許  │ 28,000元 │  帳戶                │所有，以詐術使人將本人之物│
│    │          │                │誤設定為約定轉帳分期付款│99年9 月19日│ 47,000元 │如附表一編號2所 │交付，處有期徒刑柒月，如附│
│    │          │                │                        │              │            │                      │表三所示之物均沒收。      │
│    │          │                │                        │99年9 月19日│共106,989元 │                      │謝炘男共同意圖為自己不法之│
│    │          │                │                        │  17時31分許  │            │                      │所有，以詐術使人將本人之物│
│    │          │                │                        │99年9 月19日│            │                      │交付，累犯，處有期徒刑陸月│
│    │          │                │                        │  17時35分許  │            │                      │，如附表三所示之物均沒收。│
│    │          │                │                        │              │            │                      │蔡益進共同意圖為自己不法之│
│    │          │                │                        │              │            │                      │所有，以詐術使人將本人之物│
│    │          │                │                        │              │            │                      │交付，處有期徒刑伍月，如附│
│    │          │                │                        │              │            │                      │表三所示之物均沒收。      │
├──┼─────┼────────┼────────────┼───────┼──────┼───────────┼─────────────┤
│  6 │  蔡倖吩  │99年9 月18日    │假冒為拍賣網站之賣家，佯│99年9 月18日  │  12,345元  │中華郵政股份有限公司北│李建霆共同意圖為自己不法之│
│    │Ｚ000000000│16時許          │稱蔡倖吩先前網路購物付款│16時40分許    │            │斗郵局000-000000000000│所有，以詐術使人將本人之物│
│    │          │                │誤設定為連續轉帳付款云云│              │            │21號帳戶              │交付，處有期徒刑伍月，如附│
│    │          │                │                        │              │            │                      │表三所示之物均沒收        │
│    │          │                │                        │              │            │                      │謝炘男共同意圖為自己不法之│
│    │          │                │                        │              │            │                      │所有，以詐術使人將本人之物│
│    │          │                │                        │              │            │                      │交付，累犯，處有期徒刑肆月│
│    │          │                │                        │              │            │                      │，如附表三所示之物均沒收。│
│    │          │                │                        │              │            │                      │蔡益進共同意圖為自己不法之│
│    │          │                │                        │              │            │                      │所有，以詐術使人將本人之物│
│    │          │                │                        │              │            │                      │交付，處有期徒刑月，如附│
│    │          │                │                        │              │            │                      │表三所示之物均沒收。      │
├──┼─────┼────────┼────────────┼───────┼──────┼───────────┼─────────────┤
│  7 │  莊建盈  │99年9 月18日    │假冒為拍賣網站之賣家，佯│99年9 月18日│25,678元  │中華郵政股份有限公司│李建霆共同意圖為自己不法之│
│    │Ｚ000000000│14時27分許      │稱莊建盈先前網路購物付款│  15時26分許  │20,000元  │  北斗郵局000-00000000│所有，以詐術使人將本人之物│
│    │          │                │誤設定為約定轉帳分期付款│99年9 月18日│共45,678元  │  96321號帳戶         │交付，處有期徒刑伍月，如附│
│    │          │                │云云                    │  16時28分許  │            │彰化商業銀行股份有限│表三所示之物均沒收。      │
│    │          │                │                        │              │            │  公司樹林分行000-0000│謝炘男共同意圖為自己不法之│
│    │          │                │                        │              │            │  0000000000號帳戶    │所有，以詐術使人將本人之物│
│    │          │                │                        │              │            │                      │交付，累犯，處有期徒刑肆月│
│    │          │                │                        │              │            │                      │，如附表三所示之物均沒收。│
│    │          │                │                        │              │            │                      │蔡益進共同意圖為自己不法之│
│    │          │                │                        │              │            │                      │所有，以詐術使人將本人之物│
│    │          │                │                        │              │            │                      │交付，處有期徒刑月，如附│
│    │          │                │                        │              │            │                      │表三所示之物均沒收。      │
├──┼─────┼────────┼────────────┼───────┼──────┼───────────┼─────────────┤
│  8 │  鄭欣挺  │99年9 月14日    │假冒為拍賣網站之賣家，佯│99年9 月14日  │  10,150元  │中華郵政股份有限公司平│李建霆共同意圖為自己不法之│
│    │Ｚ000000000│17時許          │稱鄭欣挺先前網路購物付款│19時35分許    │            │鎮郵局000-000000000000│所有，以詐術使人將本人之物│
│    │          │                │誤設定為約定轉帳分期付款│              │            │9號帳戶               │交付，處有期徒刑伍月，如附│
│    │          │                │云云                    │              │            │                      │表三所示之物均沒收。      │
│    │          │                │                        │              │            │                      │謝炘男共同意圖為自己不法之│
│    │          │                │                        │              │            │                      │所有，以詐術使人將本人之物│
│    │          │                │                        │              │            │                      │交付，累犯，處有期徒刑肆月│
│    │          │                │                        │              │            │                      │，如附表三所示之物均沒收。│
│    │          │                │                        │              │            │                      │蔡益進共同意圖為自己不法之│
│    │          │                │                        │              │            │                      │所有，以詐術使人將本人之物│
│    │          │                │                        │              │            │                      │交付，處有期徒刑月，如附│
│    │          │                │                        │              │            │                      │表三所示之物均沒收。      │
├──┼─────┼────────┼────────────┼───────┼──────┼───────────┼─────────────┤
│  9 │  曹雅惠  │99年9 月14日    │假冒為拍賣網站之賣家，佯│99年9 月14日│ 7,983元  │中華郵政股份有限公司│李建霆共同意圖為自己不法之│
│    │Ｚ000000000│17時32分許      │稱曹雅惠先前網路購物付款│  19時許      │17,413元  │  南港後山埤郵局700-00│所有，以詐術使人將本人之物│
│    │          │                │誤設定為約定轉帳分期付款│99年9 月14日│共25,396元  │  000000000000號帳戶  │交付，處有期徒刑伍月，如附│
│    │          │                │云云                    │  19時23分許  │            │中華郵政股份有限公司│表三所示之物均沒收。      │
│    │          │                │                        │              │            │  平鎮郵局000-00000000│謝炘男共同意圖為自己不法之│
│    │          │                │                        │              │            │  01139號帳戶         │所有，以詐術使人將本人之物│
│    │          │                │                        │              │            │                      │交付，累犯，處有期徒刑肆月│
│    │          │                │                        │              │            │                      │，如附表三所示之物均沒收。│
│    │          │                │                        │              │            │                      │蔡益進共同意圖為自己不法之│
│    │          │                │                        │              │            │                      │所有，以詐術使人將本人之物│
│    │          │                │                        │              │            │                      │交付，處有期徒刑月，如附│
│    │          │                │                        │              │            │                      │表三所示之物均沒收。      │
├──┼─────┼────────┼────────────┼───────┼──────┼───────────┼─────────────┤
│ 10 │  李  妮  │99年9 月14日    │假冒為拍賣網站之賣家，佯│99年9 月14日│29,999元  │美商美國紐約銀行股份│李建霆共同意圖為自己不法之│
│    │Ｚ000000000│22時許          │稱李妮先前網路購物付款誤│  18時43分許  │29,000元  │  有限公司000000000000│所有，以詐術使人將本人之物│
│    │          │                │設定為約定轉帳分期付款云│99年9 月14日│ 1,000元  │  39號帳戶            │交付，處有期徒刑玖月，如附│
│    │          │                │云                      │  22時6 分許  │29,000元  │均轉入如附表一│表三所示之物均沒收。      │
│    │          │                │                        │99年9 月14日│ 1,000元  │  編號5之所示之帳戶 │謝炘男共同意圖為自己不法之│
│    │          │                │                        │  22時7 分許  │96,000元  │均轉入如附表編號│所有，累犯，以詐術使人將本│
│    │          │                │                        │99年9 月14日│ 3,000元  │  5之所示之帳戶     │人之物交付，處有期徒刑捌月│
│    │          │                │                        │  22時9 分許  │ 1,000元  │彰化商業銀行股份有限│，如附表三所示之物均沒收。│
│    │          │                │                        │99年9 月14日│30,000元  │  公司樹林分行000-0000│蔡益進共同意圖為自己不法之│
│    │          │                │                        │  22時11分許  │共219,999元 │  000000000000號帳戶  │所有，以詐術使人將本人之物│
│    │          │                │                        │99年9 月15日│            │                      │交付，處有期徒刑柒月，如附│
│    │          │                │                        │  0 時28分許  │            │                      │表三所示之物均沒收。      │
│    │          │                │                        │99年9 月15日│            │                      │                          │
│    │          │                │                        │  0 時31分許  │            │                      │                          │
│    │          │                │                        │99年9 月15日│            │                      │                          │
│    │          │                │                        │  0 時33分許  │            │                      │                          │
│    │          │                │                        │99年9 月15日│            │                      │                          │
│    │          │                │                        │  0 時49分許  │            │                      │                          │
├──┼─────┼────────┼────────────┼───────┼──────┼───────────┼─────────────┤
│ 11 │  鄭穆謙  │99年9 月16日    │假冒為拍賣網站之賣家，佯│99年9 月16日│29,989元  │如附表一編號3之所 │李建霆共同意圖為自己不法之│
│    │Ｚ000000000│19時30分許      │稱鄭穆謙先前網路購物付款│  20時14分許  │93,000元  │  示之帳戶            │所有，以詐術使人將本人之物│
│    │          │                │誤設定為取消交易云云    │99年9 月16日│ 5,000元  │第一商業銀行股份有│交付，處有期徒刑柒月，如附│
│    │          │                │                        │  21時0 分許  │共127,989元 │  限公司三重埔分行007-│表三所示之物均沒收。      │
│    │          │                │                        │99年9 月16日│            │  00000000000號帳戶   │謝炘男共同意圖為自己不法之│
│    │          │                │                        │  21時4 分許  │            │                      │所有，以詐術使人將本人之物│
│    │          │                │                        │              │            │                      │交付，累犯，處有期徒刑陸月│
│    │          │                │                        │              │            │                      │，如附表三所示之物均沒收。│
│    │          │                │                        │              │            │                      │蔡益進共同意圖為自己不法之│
│    │          │                │                        │              │            │                      │所有，以詐術使人將本人之物│
│    │          │                │                        │              │            │                      │交付，處有期徒刑伍月，如附│
│    │          │                │                        │              │            │                      │表三所示之物均沒收。      │
├──┼─────┼────────┼────────────┼───────┼──────┼───────────┼─────────────┤
│ 12 │  洪曉琪  │99年9 月16日    │假冒為電視購物之賣家，佯│99年9 月16日│29,989元  │均轉入中國信託商業│李建霆共同意圖為自己不法之│
│    │Ｚ000000000│22時許          │稱洪曉琪先前電視購物付款│  22時51分許  │29,989元  │  銀行股份有限公司822-│所有，以詐術使人將本人之物│
│    │          │                │誤設定為約定轉帳分期付款│99年9 月16日│30,000元  │  000000000000號帳戶  │交付，處有期徒刑拾月。，如│
│    │          │                │云云                    │  22時54分許  │30,000元  │均轉入國泰世華商業│附表三所示之物均沒收。    │
│    │          │                │                        │99年9 月17日│230,000元 │  銀行股份有限公司013-│謝炘男共同意圖為自己不法之│
│    │          │                │                        │  0 時42分許  │100,000元 │  000000000000號帳戶  │所有，以詐術使人將本人之物│
│    │          │                │                        │99年9 月17日│100,000元 │中國信託商業銀行股份│交付，累犯，處有期徒刑玖月│
│    │          │                │                        │  0 時44分許  │共549,978元 │  有限公司000-00000000│，如附表三所示之物均沒收。│
│    │          │                │                        │99年9 月17日│            │  7670號帳戶          │蔡益進共同意圖為自己不法之│
│    │          │                │                        │99年9 月17日│            │如附表一編號4之所 │所有，以詐術使人將本人之物│
│    │          │                │                        │99年9 月17日│            │  示之帳戶            │交付，處有期徒刑捌月，如附│
│    │          │                │                        │              │            │中國信託商業銀行股份│表三所示之物均沒收。      │
│    │          │                │                        │              │            │  有限公司000-00000000│                          │
│    │          │                │                        │              │            │  1499號帳戶          │                          │
├──┼─────┼────────┼────────────┼───────┼──────┼───────────┼─────────────┤
│ 13 │  陳旅維  │99年9 月16日    │假冒為拍賣網站之賣家，佯│99年9 月16日  │  21,021元  │中華郵政股份有限公司鳳│李建霆共同意圖為自己不法之│
│    │Ｚ000000000│17時6 分許      │稱陳旅維先前網路購物付款│18時40分許    │            │山郵局000-000000000000│所有，以詐術使人將本人之物│
│    │          │                │誤設定為約定轉帳分期付款│              │            │70號帳戶              │交付，處有期徒刑伍月，如附│
│    │          │                │云云                    │              │            │                      │表三所示之物均沒收。      │
│    │          │                │                        │              │            │                      │謝炘男共同意圖為自己不法之│
│    │          │                │                        │              │            │                      │所有，以詐術使人將本人之物│
│    │          │                │                        │              │            │                      │交付，累犯，處有期徒刑肆月│
│    │          │                │                        │              │            │                      │，如附表三所示之物均沒收。│
│    │          │                │                        │              │            │                      │蔡益進共同意圖為自己不法之│
│    │          │                │                        │              │            │                      │所有，以詐術使人將本人之物│
│    │          │                │                        │              │            │                      │交付，處有期徒刑月，如附│
│    │          │                │                        │              │            │                      │表三所示之物均沒收。      │
├──┼─────┼────────┼────────────┼───────┼──────┼───────────┼─────────────┤
│ 14 │  林麗玲  │99年9 月17日    │假冒為其友人余佩蓮，佯稱│99年9 月17日│30,000元  │中華郵政股份有限公司│李建霆共同意圖為自己不法之│
│    │Ｚ000000000│0 時30分許      │需款急用，欲向林麗玲調借│  14時33分許  │30,000元  │  瑞芳郵局000-00000000│所有，以詐術使人將本人之物│
│    │          │                │現金云云                │99年9 月17日│共60,000元  │  375325號帳戶        │交付，處有期徒刑陸月，如附│
│    │          │                │                        │  15時31分許  │            │中華郵政股份有限公司│表三所示之物均沒收。      │
│    │          │                │                        │              │            │  羅東西門郵局000-0000│謝炘男共同意圖為自己不法之│
│    │          │                │                        │              │            │  0000000000號帳戶    │所有，以詐術使人將本人之物│
│    │          │                │                        │              │            │                      │交付，累犯，處有期徒刑伍月│
│    │          │                │                        │              │            │                      │，如附表三所示之物均沒收。│
│    │          │                │                        │              │            │                      │蔡益進共同意圖為自己不法之│
│    │          │                │                        │              │            │                      │所有，以詐術使人將本人之物│
│    │          │                │                        │              │            │                      │交付，處有期徒刑肆月，如附│
│    │          │                │                        │              │            │                      │表三所示之物均沒收。      │
├──┼─────┼────────┼────────────┼───────┼──────┼───────────┼─────────────┤
│ 15 │  林亞信  │99年9 月17日    │假冒為拍賣網站之賣家，佯│99年9 月17日│10,989元  │中華郵政股份有限公司│李建霆共同意圖為自己不法之│
│    │Ｚ000000000│22時5 分許      │稱林亞信先前網路購物付款│  22時45分許  │29,989元  │  潮州郵局000-00000000│所有，以詐術使人將本人之物│
│    │          │                │誤設定為約定轉帳分期付款│99年9月17日 │ 2,583元  │  583737號帳戶        │交付，處有期徒刑陸月，如附│
│    │          │                │云云                    │  22時57分許  │30,000元  │均轉入中華郵政股份│表三所示之物均沒收。      │
│    │          │                │                        │99年9 月17日│共73,561元  │  有限公司中壢建國路郵│謝炘男共同意圖為自己不法之│
│    │          │                │                        │  22時59分許  │            │  局000-00000000000008│所有，以詐術使人將本人之物│
│    │          │                │                        │99年9 月18日│            │  號帳戶              │交付，累犯，處有期徒刑伍月│
│    │          │                │                        │  0 時8 分許  │            │中華郵政股份有限公司│，如附表三所示之物均沒收。│
│    │          │                │                        │              │            │  瑞芳郵局000-00000000│蔡益進共同意圖為自己不法之│
│    │          │                │                        │              │            │  375325號帳戶        │所有，以詐術使人將本人之物│
│    │          │                │                        │              │            │                      │交付，處有期徒刑肆月，如附│
│    │          │                │                        │              │            │                      │表三所示之物均沒收。      │
├──┼─────┼────────┼────────────┼───────┼──────┼───────────┼─────────────┤
│ 16 │  葉珮甄  │99年9 月16日    │假冒為拍賣網站之賣家，佯│99年9 月16日│30,004元  │中國信託商業銀行股份│李建霆共同意圖為自己不法之│
│    │Ｚ000000000│17時46分許      │稱葉珮甄先前網路購物付款│  19時25分許  │100,030元 │  有限公司000-00000000│所有，以詐術使人將本人之物│
│    │          │                │誤設定為約定轉帳分期付款│99年9 月16日│30,004元  │  2737號帳戶          │交付，處有期徒刑捌月，如附│
│    │          │                │云云                    │99年9 月17日│19,052元  │均轉入臺灣商業銀行│表三所示之物均沒收。      │
│    │          │                │                        │99年9 月17日│共179,090元 │  股份有限公司000-0000│謝炘男共同意圖為自己不法之│
│    │          │                │                        │              │            │  00000000號帳戶      │所有，以詐術使人將本人之物│
│    │          │                │                        │              │            │                      │交付，累犯，處有期徒刑柒月│
│    │          │                │                        │              │            │                      │，如附表三所示之物均沒收。│
│    │          │                │                        │              │            │                      │蔡益進共同意圖為自己不法之│
│    │          │                │                        │              │            │                      │所有，以詐術使人將本人之物│
│    │          │                │                        │              │            │                      │交付，處有期徒刑陸月，如附│
│    │          │                │                        │              │            │                      │表三所示之物均沒收。      │
├──┼─────┼────────┼────────────┼───────┼──────┼───────────┼─────────────┤
│ 17 │  陳奎方  │99年9 月13日    │假冒為拍賣網站之賣家，佯│99年9 月14日│29,997元  │中華郵政股份有限公司│李建霆共同意圖為自己不法之│
│    │Ｚ000000000│21時38分許      │稱陳奎方先前網路購物付款│99年9 月14日│100,000元 │  000-00000000000007號│所有，以詐術使人將本人之物│
│    │          │                │誤設定為約定轉帳分期付款│  20時25分許  │共129,997元 │  帳戶                │交付，處有期徒刑柒月，如附│
│    │          │                │云云                    │              │            │彰化商業銀行股份有限│表三所示之物均沒收。      │
│    │          │                │                        │              │            │  公司中壢分行000-0000│謝炘男共同意圖為自己不法之│
│    │          │                │                        │              │            │  0000000000號帳戶    │所有，以詐術使人將本人之物│
│    │          │                │                        │              │            │                      │交付，累犯，處有期徒刑陸月│
│    │          │                │                        │              │            │                      │，如附表三所示之物均沒收。│
│    │          │                │                        │              │            │                      │蔡益進共同意圖為自己不法之│
│    │          │                │                        │              │            │                      │所有，以詐術使人將本人之物│
│    │          │                │                        │              │            │                      │交付，處有期徒刑伍月，如附│
│    │          │                │                        │              │            │                      │表三所示之物均沒收。      │
├──┼─────┼────────┼────────────┼───────┼──────┼───────────┼─────────────┤
│ 18 │  紀智媚  │99年9 月14日    │假冒為拍賣網站之賣家，佯│99年9月14日   │29,150元  │均轉入合作金庫商業│李建霆共同意圖為自己不法之│
│    │Ｚ000000000│                │稱紀智媚先前網路購物付款│              │29,150元  │  銀行股份有限公司006-│所有，以詐術使人將本人之物│
│    │          │                │誤設定為約定轉帳分期付款│              │13,950元  │  000000000000000號帳 │交付，處有期徒刑柒月，如附│
│    │          │                │云云                    │              │36,000元  │  戶                  │表三所示之物均沒收。      │
│    │          │                │                        │              │共108,250元 │中華郵政股份有限公司│謝炘男共同意圖為自己不法之│
│    │          │                │                        │              │            │  000-0000000000000號 │所有，以詐術使人將本人之物│
│    │          │                │                        │              │            │  帳戶                │交付，累犯，處有期徒刑陸月│
│    │          │                │                        │              │            │彰化商業銀行股份有限│，如附表三所示之物均沒收。│
│    │          │                │                        │              │            │  公司000-000000000000│蔡益進共同意圖為自己不法之│
│    │          │                │                        │              │            │  00號帳戶            │所有，以詐術使人將本人之物│
│    │          │                │                        │              │            │                      │交付，處有期徒刑伍月，如附│
│    │          │                │                        │              │            │                      │表三所示之物均沒收。      │
├──┼─────┼────────┼────────────┼───────┼──────┼───────────┼─────────────┤
│ 19 │  陳木炯  │99年9 月16日    │假冒為網路公司員工，佯稱│99年9 月16日│29,980元  │合作金庫商業銀行股份│李建霆共同意圖為自己不法之│
│    │Ｚ000000000│17時30分許      │該公司員工誤刷陳木炯之信│  18時31分許  │96,000元  │  有限公司000-00000000│所有，以詐術使人將本人之物│
│    │          │                │用卡，需依指示操錯提款機│99年9 月16日│ 4,000元  │  00000000號帳戶      │交付，處有期徒刑玖月，如附│
│    │          │                │辦理退款云云            │  19時45分    │58,000元  │均轉入第一商業│表三所示之物均沒收。      │
│    │          │                │                        │99年9 月16日│ 1,000元  │  銀行股份有限公司007-│謝炘男共同意圖為自己不法之│
│    │          │                │                        │  19時47分    │39,000元  │  00000000000號帳戶   │所有，累犯，以詐術使人將本│
│    │          │                │                        │99年9 月16日│ 2,000元  │均轉入第一商業銀行│人之物交付，處有期徒刑捌月│
│    │          │                │                        │  20時3 分    │共229,980元 │  股份有限公司000-0000│，如附表三所示之物均沒收。│
│    │          │                │                        │99年9 月16日│            │  0000000號帳戶       │蔡益進共同意圖為自己不法之│
│    │          │                │                        │  20時5 分    │            │                      │所有，以詐術使人將本人之物│
│    │          │                │                        │99年9 月16日│            │                      │交付，處有期徒刑柒月，如附│
│    │          │                │                        │  20時10分    │            │                      │表三所示之物均沒收。      │
│    │          │                │                        │99年9 月16日│            │                      │                          │
│    │          │                │                        │  20時15分    │            │                      │                          │
├──┼─────┼────────┼────────────┼───────┼──────┼───────────┼─────────────┤
│ 20 │  鍾政達  │99年9 月16日    │假冒為拍賣網站之賣家，佯│99年9 月16日  │  57,000元  │第一商業銀行股份有限公│李建霆共同意圖為自己不法之│
│    │Ｚ000000000│16時45分許      │稱鍾政達先前網路購物付款│18時29分許    │            │司000-00000000000號帳 │所有，以詐術使人將本人之物│
│    │          │                │誤設定為約定轉帳分期付款│              │            │戶                    │交付，處有期徒刑陸月，如附│
│    │          │                │云云                    │              │            │                      │表三所示之物均沒收。      │
│    │          │                │                        │              │            │                      │謝炘男共同意圖為自己不法之│
│    │          │                │                        │              │            │                      │所有，以詐術使人將本人之物│
│    │          │                │                        │              │            │                      │交付，累犯，處有期徒刑伍月│
│    │          │                │                        │              │            │                      │，如附表三所示之物均沒收。│
│    │          │                │                        │              │            │                      │蔡益進共同意圖為自己不法之│
│    │          │                │                        │              │            │                      │所有，以詐術使人將本人之物│
│    │          │                │                        │              │            │                      │交付，處有期徒刑肆月，如附│
│    │          │                │                        │              │            │                      │表三所示之物均沒收。      │
├──┼─────┼────────┼────────────┼───────┼──────┼───────────┼─────────────┤
│ 21 │  王令台  │99年9 月14日    │假冒為拍賣網站之賣家，佯│99年9 月14日│20,000元  │均轉入台新國際商業│李建霆共同意圖為自己不法之│
│    │Ｚ000000000│                │稱王令台先前網路購物付款│  23時48分許  │30,000元  │  銀行股份有限公司812-│所有，以詐術使人將本人之物│
│    │          │                │誤設定為約定轉帳分期付款│99年9月15日 │499,000元 │  00000000000000號帳戶│交付，處有期徒刑拾壹月，如│
│    │          │                │云云                    │  0 時4 分許  │18,800元  │均轉入彰化商業銀行│附表三所示之物均沒收。    │
│    │          │                │                        │99年9 月15日│99,000元  │  股份有限公司樹林分行│謝炘男共同意圖為自己不法之│
│    │          │                │                        │99年9 月16日│450,000元 │  000-00000000000000號│所有，以詐術使人將本人之物│
│    │          │                │                        │  0 時18分    │50,000元  │  帳戶                │交付，累犯，處有期徒刑拾月│
│    │          │                │                        │99年9 月16日│80,000元  │均當面交付某真實姓│，如附表三所示之物均沒收。│
│    │          │                │                        │  2 時17分許  │20,000元  │  名、年籍不詳之成年人│蔡益進共同意圖為自己不法之│
│    │          │                │                        │99年9 月16日│共1,346,000 │永豐商業銀行股份有限│所有，以詐術使人將本人之物│
│    │          │                │                        │  12時許      │元          │  公司北投分行000-0000│交付，處有期徒刑玖月，如附│
│    │          │                │                        │99年9 月15日│            │  00000000000000號帳戶│表三所示之物均沒收。      │
│    │          │                │                        │  0 時7 分許  │            │第一商業銀行股份有限│                          │
│    │          │                │                        │99年9 月15日│            │  公司頭前分行000-0000│                          │
│    │          │                │                        │99年9 月15日│            │  0000000號帳戶       │                          │
│    │          │                │                        │              │            │彰化商業銀行股份有限│                          │
│    │          │                │                        │              │            │  公司忠孝東路分行009-│                          │
│    │          │                │                        │              │            │  00000000000000號帳戶│                          │
├──┼─────┼────────┼────────────┼───────┼──────┼───────────┼─────────────┤
│ 22 │  黃美慧  │99年9 月14日    │假冒為電視購物之賣家，佯│99年9 月14日│29,989元  │附表一編號5之之帳 │李建霆共同意圖為自己不法之│
│    │Ｚ000000000│22時30分許      │稱黃美慧先前電視購物付款│  22時43分許  │ 1,000元  │  戶                  │所有，以詐術使人將本人之物│
│    │          │                │誤設定為約定轉帳分期付款│99年9 月15日│共30,989元  │彰化商業銀行股份有限│交付，處有期徒刑伍月，如附│
│    │          │                │云云                    │  0 時44分許  │            │  公司樹林分行000-0000│表三所示之物均沒收。      │
│    │          │                │                        │              │            │  0000000000號帳戶    │謝炘男共同意圖為自己不法之│
│    │          │                │                        │              │            │                      │所有，以詐術使人將本人之物│
│    │          │                │                        │              │            │                      │交付，累犯，處有期徒刑肆月│
│    │          │                │                        │              │            │                      │，如附表三所示之物均沒收。│
│    │          │                │                        │              │            │                      │蔡益進共同意圖為自己不法之│
│    │          │                │                        │              │            │                      │所有，以詐術使人將本人之物│
│    │          │                │                        │              │            │                      │交付，處有期徒刑月，如附│
│    │          │                │                        │              │            │                      │表三所示之物均沒收。      │
├──┼─────┼────────┼────────────┼───────┼──────┼───────────┼─────────────┤
│ 23 │  林昱蓁  │99年8 月20日    │假冒為拍賣網站之賣家，佯│99年8 月20日  │100,000元   │彰化商業銀行股份有限公│李建霆共同意圖為自己不法之│
│    │Ｚ000000000│19時許          │稱林昱蓁先前網路購物付款│19時許        │            │司花蓮分行000-00000000│所有，以詐術使人將本人之物│
│    │          │                │誤設定為約定轉帳分期付款│              │            │236400號帳戶          │交付，處有期徒刑陸月，如附│
│    │          │                │云云                    │              │            │                      │表三所示之物均沒收。      │
│    │          │                │                        │              │            │                      │謝炘男共同意圖為自己不法之│
│    │          │                │                        │              │            │                      │所有，以詐術使人將本人之物│
│    │          │                │                        │              │            │                      │交付，累犯，處有期徒刑伍月│
│    │          │                │                        │              │            │                      │，如附表三所示之物均沒收。│
│    │          │                │                        │              │            │                      │蔡益進共同意圖為自己不法之│
│    │          │                │                        │              │            │                      │所有，以詐術使人將本人之物│
│    │          │                │                        │              │            │                      │交付，處有期徒刑肆月，如附│
│    │          │                │                        │              │            │                      │表三所示之物均沒收。      │
├──┼─────┼────────┼────────────┼───────┼──────┼───────────┼─────────────┤
│ 24 │  丁吉新  │99年8 月21日    │假冒為拍賣網站之賣家，佯│99年8 月21日  │ 19,020元   │如附表一編號6之所示 │李建霆共同意圖為自己不法之│
│    │Ｚ000000000│15時30分許      │稱丁吉新先前網路購物付款│16時16分許    │            │之帳戶                │所有，以詐術使人將本人之物│
│    │          │                │誤設定為約定轉帳分期付款│              │            │                      │交付，處有期徒刑伍月，如附│
│    │          │                │云云                    │              │            │                      │表三所示之物均沒收。      │
│    │          │                │                        │              │            │                      │謝炘男共同意圖為自己不法之│
│    │          │                │                        │              │            │                      │所有，以詐術使人將本人之物│
│    │          │                │                        │              │            │                      │交付，累犯，處有期徒刑肆月│
│    │          │                │                        │              │            │                      │，如附表三所示之物均沒收。│
│    │          │                │                        │              │            │                      │蔡益進共同意圖為自己不法之│
│    │          │                │                        │              │            │                      │所有，以詐術使人將本人之物│
│    │          │                │                        │              │            │                      │交付，處有期徒刑月，如附│
│    │          │                │                        │              │            │                      │表三所示之物均沒收。      │
├──┼─────┼────────┼────────────┼───────┼──────┼───────────┼─────────────┤
│ 25 │  陳依婷  │99年8 月21日    │假冒為拍賣網站之賣家，佯│99年8 月21日  │  26,000元  │如附表一編號6之所示 │李建霆共同意圖為自己不法之│
│    │Ｚ000000000│14時52分許      │稱陳依婷先前網路購物付款│              │            │之帳戶                │所有，以詐術使人將本人之物│
│    │          │                │誤設定為約定轉帳分期付款│              │            │                      │交付，處有期徒刑伍月，如附│
│    │          │                │云云                    │              │            │                      │表三所示之物均沒收。      │
│    │          │                │                        │              │            │                      │謝炘男共同意圖為自己不法之│
│    │          │                │                        │              │            │                      │所有，以詐術使人將本人之物│
│    │          │                │                        │              │            │                      │交付，累犯，處有期徒刑肆月│
│    │          │                │                        │              │            │                      │，如附表三所示之物均沒收。│
│    │          │                │                        │              │            │                      │蔡益進共同意圖為自己不法之│
│    │          │                │                        │              │            │                      │所有，以詐術使人將本人之物│
│    │          │                │                        │              │            │                      │交付，處有期徒刑月，如附│
│    │          │                │                        │              │            │                      │表三所示之物均沒收。      │
├──┼─────┼────────┼────────────┼───────┼──────┼───────────┼─────────────┤
│ 26 │  陳冠廷  │99年8 月21日    │假冒為拍賣網站之賣家，佯│99年8 月21日  │   9,390元  │如附表一編號6之所示 │李建霆共同意圖為自己不法之│
│    │Ｚ000000000│15時36分許      │稱陳冠廷先前網路購物付款│16時18分許    │            │之帳戶                │所有，以詐術使人將本人之物│
│    │          │                │誤設定為約定轉帳分期付款│              │            │                      │交付，處有期徒刑肆月，如附│
│    │          │                │云云                    │              │            │                      │表三所示之物均沒收。      │
│    │          │                │                        │              │            │                      │謝炘男共同意圖為自己不法之│
│    │          │                │                        │              │            │                      │所有，以詐術使人將本人之物│
│    │          │                │                        │              │            │                      │交付，累犯，處有期徒刑月│
│    │          │                │                        │              │            │                      │，如附表三所示之物均沒收。│
│    │          │                │                        │              │            │                      │蔡益進共同意圖為自己不法之│
│    │          │                │                        │              │            │                      │所有，以詐術使人將本人之物│
│    │          │                │                        │              │            │                      │交付，處有期徒刑貳月，如附│
│    │          │                │                        │              │            │                      │表三所示之物均沒收。      │
├──┼─────┼────────┼────────────┼───────┼──────┼───────────┼─────────────┤
│ 27 │  許翠芳  │99年8 月21日    │假冒為拍賣網站之賣家，佯│99年8 月21日│94,000元  │如附表一編號6之 │李建霆共同意圖為自己不法之│
│    │Ｚ000000000│15時31分許      │稱許翠芳先前網路購物付款│  17時3 分許  │ 2,000元  │  之帳戶            │所有，以詐術使人將本人之物│
│    │          │                │誤設定為約定轉帳分期付款│99年8 月21日│ 1,000元  │中華郵政股份有限公司│交付，處有期徒刑柒月，如附│
│    │          │                │云云                    │  17時6 分許  │22,041元  │  000-00000000000001號│表三所示之物均沒收。      │
│    │          │                │                        │99年8 月21日│共119,041元 │  帳戶                │謝炘男共同意圖為自己不法之│
│    │          │                │                        │  17時8 分許  │            │                      │所有，以詐術使人將本人之物│
│    │          │                │                        │99年8 月21日│            │                      │交付，累犯，處有期徒刑陸月│
│    │          │                │                        │  16時15分許  │            │                      │，如附表三所示之物均沒收。│
│    │          │                │                        │              │            │                      │蔡益進共同意圖為自己不法之│
│    │          │                │                        │              │            │                      │所有，以詐術使人將本人之物│
│    │          │                │                        │              │            │                      │交付，處有期徒刑伍月，如附│
│    │          │                │                        │              │            │                      │表三所示之物均沒收。      │
├──┼─────┼────────┼────────────┼───────┼──────┼───────────┼─────────────┤
│ 28 │  黃詩茹  │99年8 月21日    │假冒為拍賣網站之賣家，佯│99年8 月21日  │29,999元  │如附表一編號6之之 │李建霆共同意圖為自己不法之│
│    │Ｚ000000000│15時55分許      │稱黃詩茹先前網路購物付款│              │29,999元  │  帳戶                │所有，以詐術使人將本人之物│
│    │          │                │誤設定為約定轉帳分期付款│              │共59,998元  │中華郵政股份有限公司│交付，處有期徒刑陸月，如附│
│    │          │                │云云                    │              │            │  000-00000000000008號│表三所示之物均沒收。      │
│    │          │                │                        │              │            │  帳戶                │謝炘男共同意圖為自己不法之│
│    │          │                │                        │              │            │                      │所有，以詐術使人將本人之物│
│    │          │                │                        │              │            │                      │交付，累犯，處有期徒刑伍月│
│    │          │                │                        │              │            │                      │，如附表三所示之物均沒收。│
│    │          │                │                        │              │            │                      │蔡益進共同意圖為自己不法之│
│    │          │                │                        │              │            │                      │所有，以詐術使人將本人之物│
│    │          │                │                        │              │            │                      │交付，處有期徒刑肆月，如附│
│    │          │                │                        │              │            │                      │表三所示之物均沒收。      │
├──┼─────┼────────┼────────────┼───────┼──────┼───────────┼─────────────┤
│ 29 │  鄭明順  │99年9 月26日    │假冒為拍賣網站之賣家，佯│99年9 月26日  │  28,306元  │臺灣中小企業銀行股份有│李建霆共同意圖為自己不法之│
│    │Ｚ000000000│16時36分許      │稱鄭明順先前網路購物付款│              │            │限公司000-00000000000 │所有，以詐術使人將本人之物│
│    │          │                │誤設定為約定轉帳分期付款│              │            │號帳戶                │交付，處有期徒刑伍月，如附│
│    │          │                │云云                    │              │            │                      │表三所示之物均沒收。      │
│    │          │                │                        │              │            │                      │謝炘男共同意圖為自己不法之│
│    │          │                │                        │              │            │                      │所有，以詐術使人將本人之物│
│    │          │                │                        │              │            │                      │交付，累犯，處有期徒刑肆月│
│    │          │                │                        │              │            │                      │，如附表三所示之物均沒收。│
│    │          │                │                        │              │            │                      │蔡益進共同意圖為自己不法之│
│    │          │                │                        │              │            │                      │所有，以詐術使人將本人之物│
│    │          │                │                        │              │            │                      │交付，處有期徒刑月，如附│
│    │          │                │                        │              │            │                      │表三所示之物均沒收。      │
├──┼─────┼────────┼────────────┼───────┼──────┼───────────┼─────────────┤
│ 30 │  陳治中  │99年9 月26日    │假冒為拍賣網站之賣家，佯│99年9 月26日  │  60,008元  │臺灣中小企業銀行股份有│李建霆共同意圖為自己不法之│
│    │Ｚ000000000│17時許          │稱陳治中先前網路購物付款│              │            │限公司000-00000000000 │所有，以詐術使人將本人之物│
│    │          │                │誤設定為約定轉帳分期付款│              │            │號帳戶                │交付，處有期徒刑陸月，如附│
│    │          │                │云云                    │              │            │                      │表三所示之物均沒收。      │
│    │          │                │                        │              │            │                      │謝炘男共同意圖為自己不法之│
│    │          │                │                        │              │            │                      │所有，以詐術使人將本人之物│
│    │          │                │                        │              │            │                      │交付，累犯，處有期徒刑伍月│
│    │          │                │                        │              │            │                      │，如附表三所示之物均沒收。│
│    │          │                │                        │              │            │                      │蔡益進共同意圖為自己不法之│
│    │          │                │                        │              │            │                      │所有，以詐術使人將本人之物│
│    │          │                │                        │              │            │                      │交付，處有期徒刑肆月，如附│
│    │          │                │                        │              │            │                      │表三所示之物均沒收。      │
├──┼─────┼────────┼────────────┼───────┼──────┼───────────┼─────────────┤
│ 31 │  鍾燕慧  │99年9 月26日    │假冒為拍賣網站之賣家，佯│99年9 月26日  │  29,987元  │新光商業銀行股份有限公│李建霆共同意圖為自己不法之│
│    │Ｚ000000000│16時51分許      │稱鍾燕慧先前網路購物付款│              │            │司000-0000000000000號 │所有，以詐術使人將本人之物│
│    │          │                │誤設定為約定轉帳分期付款│              │            │帳戶                  │交付，處有期徒刑伍月，如附│
│    │          │                │云云                    │              │            │                      │表三所示之物均沒收。      │
│    │          │                │                        │              │            │                      │謝炘男共同意圖為自己不法之│
│    │          │                │                        │              │            │                      │所有，以詐術使人將本人之物│
│    │          │                │                        │              │            │                      │交付，累犯，處有期徒刑肆月│
│    │          │                │                        │              │            │                      │，如附表三所示之物均沒收。│
│    │          │                │                        │              │            │                      │蔡益進共同意圖為自己不法之│
│    │          │                │                        │              │            │                      │所有，以詐術使人將本人之物│
│    │          │                │                        │              │            │                      │交付，處有期徒刑月，如附│
│    │          │                │                        │              │            │                      │表三所示之物均沒收。      │
├──┼─────┼────────┼────────────┼───────┼──────┼───────────┼─────────────┤
│ 32 │  謝玉珊  │99年9 月26日    │假冒為拍賣網站之賣家，佯│99年9 月26日  │  27,123元  │新光商業銀行股份有限公│李建霆共同意圖為自己不法之│
│    │Ｚ000000000│16時許          │稱謝玉珊先前網路購物付款│17時15分許    │            │司000-0000000000000號 │所有，以詐術使人將本人之物│
│    │          │                │誤設定為約定轉帳分期付款│              │            │帳戶                  │交付，處有期徒刑伍月，如附│
│    │          │                │云云                    │              │            │                      │表三所示之物均沒收。      │
│    │          │                │                        │              │            │                      │謝炘男共同意圖為自己不法之│
│    │          │                │                        │              │            │                      │所有，以詐術使人將本人之物│
│    │          │                │                        │              │            │                      │交付，累犯，處有期徒刑肆月│
│    │          │                │                        │              │            │                      │，如附表三所示之物均沒收。│
│    │          │                │                        │              │            │                      │蔡益進共同意圖為自己不法之│
│    │          │                │                        │              │            │                      │所有，以詐術使人將本人之物│
│    │          │                │                        │              │            │                      │交付，處有期徒刑月，如附│
│    │          │                │                        │              │            │                      │表三所示之物均沒收。      │
├──┼─────┼────────┼────────────┼───────┼──────┼───────────┼─────────────┤
│ 33 │  湯雅茹  │99年8 月22日    │假冒為拍賣網站之賣家，佯│99年8 月22日  │  55,470元  │國泰世華商業銀行股份有│李建霆共同意圖為自己不法之│
│    │Ｚ000000000│                │稱湯雅茹先前網路購物付款│              │            │限公司土城分行000-0000│所有，以詐術使人將本人之物│
│    │          │                │誤設定為約定轉帳分期付款│              │            │00000000號帳戶        │交付，處有期徒刑陸月，如附│
│    │          │                │云云                    │              │            │                      │表三所示之物均沒收。      │
│    │          │                │                        │              │            │                      │謝炘男共同意圖為自己不法之│
│    │          │                │                        │              │            │                      │所有，以詐術使人將本人之物│
│    │          │                │                        │              │            │                      │交付，累犯，處有期徒刑伍月│
│    │          │                │                        │              │            │                      │，如附表三所示之物均沒收。│
│    │          │                │                        │              │            │                      │蔡益進共同意圖為自己不法之│
│    │          │                │                        │              │            │                      │所有，以詐術使人將本人之物│
│    │          │                │                        │              │            │                      │交付，處有期徒刑肆月，如附│
│    │          │                │                        │              │            │                      │表三所示之物均沒收。      │
├──┼─────┼────────┼────────────┼───────┼──────┼───────────┼─────────────┤
│ 34 │  楊文賢  │99年8 月22日    │假冒為拍賣網站之賣家，佯│99年8 月22日  │  28,989元  │國泰世華商業銀行股份有│李建霆共同意圖為自己不法之│
│    │Ｚ000000000│                │稱楊文賢先前網路購物付款│              │            │限公司土城分行000-0000│所有，以詐術使人將本人之物│
│    │          │                │誤設定為約定轉帳分期付款│              │            │00000000號帳戶        │交付，處有期徒刑伍月，如附│
│    │          │                │云云                    │              │            │                      │表三所示之物均沒收。      │
│    │          │                │                        │              │            │                      │謝炘男共同意圖為自己不法之│
│    │          │                │                        │              │            │                      │所有，以詐術使人將本人之物│
│    │          │                │                        │              │            │                      │交付，累犯，處有期徒刑肆月│
│    │          │                │                        │              │            │                      │，如附表三所示之物均沒收。│
│    │          │                │                        │              │            │                      │蔡益進共同意圖為自己不法之│
│    │          │                │                        │              │            │                      │所有，以詐術使人將本人之物│
│    │          │                │                        │              │            │                      │交付，處有期徒刑月，如附│
│    │          │                │                        │              │            │                      │表三所示之物均沒收。      │
├──┼─────┼────────┼────────────┼───────┼──────┼───────────┼─────────────┤
│ 35 │  林欣潔  │99年8 月22日    │假冒為拍賣網站之賣家，佯│99年8 月22日  │  29,978元  │臺北富邦商業銀行股份有│李建霆共同意圖為自己不法之│
│    │Ｚ000000000│18時30分許      │稱林欣潔先前網路購物付款│              │            │限公司金城分行000-0000│所有，以詐術使人將本人之物│
│    │          │                │誤設定為約定轉帳分期付款│              │            │00000000號帳戶        │交付，處有期徒刑伍月，如附│
│    │          │                │云云                    │              │            │                      │表三所示之物均沒收。      │
│    │          │                │                        │              │            │                      │謝炘男共同意圖為自己不法之│
│    │          │                │                        │              │            │                      │所有，以詐術使人將本人之物│
│    │          │                │                        │              │            │                      │交付，累犯，處有期徒刑肆月│
│    │          │                │                        │              │            │                      │，如附表三所示之物均沒收。│
│    │          │                │                        │              │            │                      │蔡益進共同意圖為自己不法之│
│    │          │                │                        │              │            │                      │所有，以詐術使人將本人之物│
│    │          │                │                        │              │            │                      │交付，處有期徒刑月，如附│
│    │          │                │                        │              │            │                      │表三所示之物均沒收。      │
├──┼─────┼────────┼────────────┼───────┼──────┼───────────┼─────────────┤
│ 36 │  李銘奉  │99年8 月22日    │假冒為拍賣網站之賣家，佯│99年8 月22日  │  14,444元  │臺北富邦商業銀行股份有│李建霆共同意圖為自己不法之│
│    │Ｚ000000000│19時46分許      │稱李銘奉先前網路購物付款│              │            │限公司金城分行000-0000│所有，以詐術使人將本人之物│
│    │          │                │誤設定為約定轉帳分期付款│              │            │00000000號帳戶        │交付，處有期徒刑伍月，如附│
│    │          │                │云云                    │              │            │                      │表三所示之物均沒收。      │
│    │          │                │                        │              │            │                      │謝炘男共同意圖為自己不法之│
│    │          │                │                        │              │            │                      │所有，以詐術使人將本人之物│
│    │          │                │                        │              │            │                      │交付，累犯，處有期徒刑肆月│
│    │          │                │                        │              │            │                      │，如附表三所示之物均沒收。│
│    │          │                │                        │              │            │                      │蔡益進共同意圖為自己不法之│
│    │          │                │                        │              │            │                      │所有，以詐術使人將本人之物│
│    │          │                │                        │              │            │                      │交付，處有期徒刑月，如附│
│    │          │                │                        │              │            │                      │表三所示之物均沒收。      │
├──┼─────┼────────┼────────────┼───────┼──────┼───────────┼─────────────┤
│ 37 │  俞文桂  │99年8 月22日    │假冒為拍賣網站之賣家，佯│99年8 月22日  │  29,150元  │臺北富邦商業銀行股份有│李建霆共同意圖為自己不法之│
│    │Ｚ000000000│17時許          │稱俞文桂先前網路購物付款│              │            │限公司金城分行000-0000│所有，以詐術使人將本人之物│
│    │          │                │誤設定為約定轉帳分期付款│              │            │00000000號帳戶        │交付，處有期徒刑伍月，如附│
│    │          │                │云云                    │              │            │                      │表三所示之物均沒收。      │
│    │          │                │                        │              │            │                      │謝炘男共同意圖為自己不法之│
│    │          │                │                        │              │            │                      │所有，以詐術使人將本人之物│
│    │          │                │                        │              │            │                      │交付，累犯，處有期徒刑肆月│
│    │          │                │                        │              │            │                      │，如附表三所示之物均沒收。│
│    │          │                │                        │              │            │                      │蔡益進共同意圖為自己不法之│
│    │          │                │                        │              │            │                      │所有，以詐術使人將本人之物│
│    │          │                │                        │              │            │                      │交付，處有期徒刑月，如附│
│    │          │                │                        │              │            │                      │表三所示之物均沒收。      │
├──┼─────┼────────┼────────────┼───────┼──────┼───────────┼─────────────┤
│ 38 │  林梅菁  │99年8 月22日    │假冒為拍賣網站之賣家，佯│99年8 月22日  │29,150元  │均轉入新光商業銀行│李建霆共同意圖為自己不法之│
│    │Ｚ000000000│18時許          │稱林梅菁先前網路購物付款│              │10,423元  │  股份有限公司000-0000│所有，以詐術使人將本人之物│
│    │          │                │誤設定為約定轉帳分期付款│              │共39,573元  │  00000000帳戶        │交付，處有期徒刑伍月，如附│
│    │          │                │云云                    │              │            │                      │表三所示之物均沒收。      │
│    │          │                │                        │              │            │                      │謝炘男共同意圖為自己不法之│
│    │          │                │                        │              │            │                      │所有，以詐術使人將本人之物│
│    │          │                │                        │              │            │                      │交付，累犯，處有期徒刑肆月│
│    │          │                │                        │              │            │                      │，如附表三所示之物均沒收。│
│    │          │                │                        │              │            │                      │蔡益進共同意圖為自己不法之│
│    │          │                │                        │              │            │                      │所有，以詐術使人將本人之物│
│    │          │                │                        │              │            │                      │交付，處有期徒刑月，如附│
│    │          │                │                        │              │            │                      │表三所示之物均沒收。      │
├──┼─────┼────────┼────────────┼───────┼──────┼───────────┼─────────────┤
│ 39 │  曾家麒  │99年10月8 日    │假冒為網路美少女，佯稱欲│99年10月8 日│28,998元  │中華郵政股份有限公司│李建霆共同意圖為自己不法之│
│    │Ｚ000000000│20時許          │與曾家麒援交，惟需先匯款│  23時55分許  │19,988元  │  000-000000000000087 │所有，以詐術使人將本人之物│
│    │          │                │確認身分云云            │99年10月12日│共48,986元  │  號帳戶              │交付，處有期徒刑伍月，如附│
│    │          │                │                        │  1時10分許   │            │臺灣商業銀行股份有限│表三所示之物均沒收。      │
│    │          │                │                        │              │            │  公司000-000000000000│謝炘男共同意圖為自己不法之│
│    │          │                │                        │              │            │  號帳戶              │所有，以詐術使人將本人之物│
│    │          │                │                        │              │            │                      │交付，累犯，處有期徒刑肆月│
│    │          │                │                        │              │            │                      │，如附表三所示之物均沒收。│
│    │          │                │                        │              │            │                      │蔡益進共同意圖為自己不法之│
│    │          │                │                        │              │            │                      │所有，以詐術使人將本人之物│
│    │          │                │                        │              │            │                      │交付，處有期徒刑月，如附│
│    │          │                │                        │              │            │                      │表三所示之物均沒收。      │
├──┼─────┼────────┼────────────┼───────┼──────┼───────────┼─────────────┤
│ 40 │  劉思佩  │99年10月8 日    │假冒為拍賣網站之賣家，佯│99年10月8 日  │  29,987元  │中華郵政股份有限公司二│李建霆共同意圖為自己不法之│
│    │Ｚ000000000│16時58分許      │稱劉思佩先前網路購物付款│18時18分許    │            │林郵局000-000000000000│所有，以詐術使人將本人之物│
│    │          │                │誤設定為約定轉帳分期付款│              │            │48號帳戶              │交付，處有期徒刑伍月，如附│
│    │          │                │云云                    │              │            │                      │表三所示之物均沒收。      │
│    │          │                │                        │              │            │                      │謝炘男共同意圖為自己不法之│
│    │          │                │                        │              │            │                      │所有，以詐術使人將本人之物│
│    │          │                │                        │              │            │                      │交付，累犯，處有期徒刑肆月│
│    │          │                │                        │              │            │                      │，如附表三所示之物均沒收。│
│    │          │                │                        │              │            │                      │蔡益進共同意圖為自己不法之│
│    │          │                │                        │              │            │                      │所有，以詐術使人將本人之物│
│    │          │                │                        │              │            │                      │交付，處有期徒刑月，如附│
│    │          │                │                        │              │            │                      │表三所示之物均沒收。      │
├──┼─────┼────────┼────────────┼───────┼──────┼───────────┼─────────────┤
│ 41 │  林裕昌  │99年10月8 日    │假冒為拍賣網站之賣家，佯│99年10月8 日  │  29,989元  │中華郵政股份有限公司二│李建霆共同意圖為自己不法之│
│    │Ｚ000000000│17時50分許      │稱林裕昌先前網路購物付款│18時7 分許    │            │林郵局000-000000000000│所有，以詐術使人將本人之物│
│    │          │                │誤設定為約定轉帳分期付款│              │            │48號帳戶              │交付，處有期徒刑伍月，如附│
│    │          │                │云云                    │              │            │                      │表三所示之物均沒收。      │
│    │          │                │                        │              │            │                      │謝炘男共同意圖為自己不法之│
│    │          │                │                        │              │            │                      │所有，以詐術使人將本人之物│
│    │          │                │                        │              │            │                      │交付，累犯，處有期徒刑肆月│
│    │          │                │                        │              │            │                      │，如附表三所示之物均沒收。│
│    │          │                │                        │              │            │                      │蔡益進共同意圖為自己不法之│
│    │          │                │                        │              │            │                      │所有，以詐術使人將本人之物│
│    │          │                │                        │              │            │                      │交付，處有期徒刑月，如附│
│    │          │                │                        │              │            │                      │表三所示之物均沒收。      │
├──┼─────┼────────┼────────────┼───────┼──────┼───────────┼─────────────┤
│ 42 │  周大閎  │99年10月8 日    │假冒為拍賣網站之賣家，佯│99年10月8 日│29,987元  │中華郵政股份有限公司│李建霆共同意圖為自己不法之│
│    │Ｚ000000000│18時許          │稱周大閎先前網路購物付款│  18時許      │30,004元  │  000-00000000000000號│所有，以詐術使人將本人之物│
│    │          │                │誤設定為約定轉帳分期付款│99年10月8 日│26,217元  │  帳戶                │交付，處有期徒刑陸月，如附│
│    │          │                │云云                    │  18時許      │共86,208元  │玉山商業銀行股份有限│表三所示之物均沒收。      │
│    │          │                │                        │99年10月9 日│            │  公司                │謝炘男共同意圖為自己不法之│
│    │          │                │                        │  0 時30分許  │            │  000-0000000000000376│所有，以詐術使人將本人之物│
│    │          │                │                        │              │            │  號帳戶              │交付，累犯，處有期徒刑伍月│
│    │          │                │                        │              │            │彰化商業銀行股份有限│，如附表三所示之物均沒收。│
│    │          │                │                        │              │            │  公司000-000000000000│蔡益進共同意圖為自己不法之│
│    │          │                │                        │              │            │  1100號帳戶          │所有，以詐術使人將本人之物│
│    │          │                │                        │              │            │                      │交付，處有期徒刑肆月，如附│
│    │          │                │                        │              │            │                      │表三所示之物均沒收。      │
├──┼─────┼────────┼────────────┼───────┼──────┼───────────┼─────────────┤
│ 43 │  曾羿菱  │99年10月8 日    │假冒為拍賣網站之賣家，佯│99年10月8 日  │  29,989元  │臺中商業銀行股份有限公│李建霆共同意圖為自己不法之│
│    │Ｚ000000000│16時49分許      │稱曾羿菱先前網路購物付款│17時31分許    │            │司彰化分行000-00000000│所有，以詐術使人將本人之物│
│    │          │                │誤設定為約定轉帳分期付款│              │            │7306號帳戶            │交付，處有期徒刑伍月，如附│
│    │          │                │云云                    │              │            │                      │表三所示之物均沒收。      │
│    │          │                │                        │              │            │                      │謝炘男共同意圖為自己不法之│
│    │          │                │                        │              │            │                      │所有，以詐術使人將本人之物│
│    │          │                │                        │              │            │                      │交付，累犯，處有期徒刑肆月│
│    │          │                │                        │              │            │                      │，如附表三所示之物均沒收。│
│    │          │                │                        │              │            │                      │蔡益進共同意圖為自己不法之│
│    │          │                │                        │              │            │                      │所有，以詐術使人將本人之物│
│    │          │                │                        │              │            │                      │交付，處有期徒刑月，如附│
│    │          │                │                        │              │            │                      │表三所示之物均沒收。      │
├──┼─────┼────────┼────────────┼───────┼──────┼───────────┼─────────────┤
│ 44 │  林家雯  │99年10月8 日    │假冒為拍賣網站之賣家，佯│99年10月8 日  │   6,133元  │臺中商業銀行股份有限公│李建霆共同意圖為自己不法之│
│    │BB00000000│17時許          │稱林家雯先前網路購物付款│18時8 分許    │            │司彰化分行000-00000000│所有，以詐術使人將本人之物│
│    │          │                │誤設定為約定轉帳分期付款│              │            │7306號帳戶            │交付，處有期徒刑肆月，如附│
│    │          │                │云云                    │              │            │                      │表三所示之物均沒收。      │
│    │          │                │                        │              │            │                      │謝炘男共同意圖為自己不法之│
│    │          │                │                        │              │            │                      │所有，以詐術使人將本人之物│
│    │          │                │                        │              │            │                      │交付，累犯，處有期徒刑月│
│    │          │                │                        │              │            │                      │，如附表三所示之物均沒收。│
│    │          │                │                        │              │            │                      │蔡益進共同意圖為自己不法之│
│    │          │                │                        │              │            │                      │所有，以詐術使人將本人之物│
│    │          │                │                        │              │            │                      │交付，處有期徒刑貳月，如附│
│    │          │                │                        │              │            │                      │表三所示之物均沒收。      │
├──┼─────┼────────┼────────────┼───────┼──────┼───────────┼─────────────┤
│ 45 │  陳國豪  │99年10月8 日    │假冒為拍賣網站之賣家，佯│99年10月8 日  │  57,100元  │臺中商業銀行股份有限公│李建霆共同意圖為自己不法之│
│    │Ｚ000000000│17時20分許      │稱陳國豪先前網路購物付款│              │            │司彰化分行000-00000000│所有，以詐術使人將本人之物│
│    │          │                │誤設定為約定轉帳分期付款│              │            │7306號帳戶            │交付，處有期徒刑陸月，如附│
│    │          │                │云云                    │              │            │                      │表三所示之物均沒收。      │
│    │          │                │                        │              │            │                      │謝炘男共同意圖為自己不法之│
│    │          │                │                        │              │            │                      │所有，以詐術使人將本人之物│
│    │          │                │                        │              │            │                      │交付，累犯，處有期徒刑伍月│
│    │          │                │                        │              │            │                      │，如附表三所示之物均沒收。│
│    │          │                │                        │              │            │                      │蔡益進共同意圖為自己不法之│
│    │          │                │                        │              │            │                      │所有，以詐術使人將本人之物│
│    │          │                │                        │              │            │                      │交付，處有期徒刑肆月，如附│
│    │          │                │                        │              │            │                      │表三所示之物均沒收。      │
├──┼─────┼────────┼────────────┼───────┼──────┼───────────┼─────────────┤
│ 46 │  鍾秋燕  │99年10月8 日    │假冒為拍賣網站之賣家，佯│99年10月8 日│29,988元  │均轉入中國信託商業│李建霆共同意圖為自己不法之│
│    │Ｚ000000000│                │稱鍾秋燕先前網路購物付款│  20時50分許  │29,788元  │  銀行股份有限公司822-│所有，以詐術使人將本人之物│
│    │          │                │誤設定為約定轉帳分期付款│99年10月8 日│29,768元  │  000000000000號帳戶  │交付，處有期徒刑陸月，如附│
│    │          │                │云云                    │  20時59分許  │ 9,874元  │均轉入彰化商業銀行│表三所示之物均沒收。      │
│    │          │                │                        │99年10月8 日│共99,618元  │  股份有限公司000-0000│謝炘男共同意圖為自己不法之│
│    │          │                │                        │  22時10分許  │            │  0000000000號帳戶    │所有，以詐術使人將本人之物│
│    │          │                │                        │99年10月8日 │            │                      │交付，累犯，處有期徒刑伍月│
│    │          │                │                        │  23時31分許  │            │                      │，如附表三所示之物均沒收。│
│    │          │                │                        │              │            │                      │蔡益進共同意圖為自己不法之│
│    │          │                │                        │              │            │                      │所有，以詐術使人將本人之物│
│    │          │                │                        │              │            │                      │交付，處有期徒刑肆月，如附│
│    │          │                │                        │              │            │                      │表三所示之物均沒收。      │
├──┼─────┼────────┼────────────┼───────┼──────┼───────────┼─────────────┤
│ 47 │  劉婉羚  │99年10月9 日    │假冒為拍賣網站之賣家，佯│99年10月9 日│29,987元  │臺灣商業銀行股份有限│李建霆共同意圖為自己不法之│
│    │Ｚ000000000│                │稱劉婉羚先前網路購物付款│  15時44分許  │97,000元  │  公司嘉義分行000-0000│所有，以詐術使人將本人之物│
│    │          │                │誤設定為約定轉帳分期付款│99年10月9日 │ 2,000元  │  00000000號帳戶      │交付，處有期徒刑柒月，如附│
│    │          │                │云云                    │  17時2 分許  │共128,987元 │均轉入彰化商業銀行│表三所示之物均沒收。      │
│    │          │                │                        │99年10月9 日│            │  股份有限公司北屯分行│謝炘男共同意圖為自己不法之│
│    │          │                │                        │  17時6 分許  │            │  000-00000000000000號│所有，以詐術使人將本人之物│
│    │          │                │                        │              │            │  帳戶                │交付，累犯，處有期徒刑陸月│
│    │          │                │                        │              │            │                      │，如附表三所示之物均沒收。│
│    │          │                │                        │              │            │                      │蔡益進共同意圖為自己不法之│
│    │          │                │                        │              │            │                      │所有，以詐術使人將本人之物│
│    │          │                │                        │              │            │                      │交付，處有期徒刑伍月，如附│
│    │          │                │                        │              │            │                      │表三所示之物均沒收。      │
├──┼─────┼────────┼────────────┼───────┼──────┼───────────┼─────────────┤
│ 48 │  陳玥年  │99年10月8 日    │假冒為拍賣網站之賣家，佯│99年10月8 日│11,983元  │安泰商業銀行股份有限公│李建霆共同意圖為自己不法之│
│    │Ｚ000000000│18時許          │稱陳玥年先前網路購物付款│  19時18分許  │27,486元  │司000-00000000000000號│所有，以詐術使人將本人之物│
│    │          │                │誤設定為約定轉帳分期付款│99年10月8 日│共39,469元  │帳戶                  │交付，處有期徒刑伍月，如附│
│    │          │                │云云                    │  19時53分許  │            │                      │表三所示之物均沒收。      │
│    │          │                │                        │              │            │                      │謝炘男共同意圖為自己不法之│
│    │          │                │                        │              │            │                      │所有，以詐術使人將本人之物│
│    │          │                │                        │              │            │                      │交付，累犯，處有期徒刑肆月│
│    │          │                │                        │              │            │                      │，如附表三所示之物均沒收。│
│    │          │                │                        │              │            │                      │蔡益進共同意圖為自己不法之│
│    │          │                │                        │              │            │                      │所有，以詐術使人將本人之物│
│    │          │                │                        │              │            │                      │交付，處有期徒刑月，如附│
│    │          │                │                        │              │            │                      │表三所示之物均沒收。      │
├──┼─────┼────────┼────────────┼───────┼──────┼───────────┼─────────────┤
│ 49 │  張惠慈  │99年10月8 日    │假冒為拍賣網站之賣家，佯│99年10月8 日  │  23,948元  │玉山商業銀行股份有限公│李建霆共同意圖為自己不法之│
│    │Ｚ000000000│18時44分許      │稱張惠慈先前網路購物付款│18時44分許    │            │司北新莊分行000-000000│所有，以詐術使人將本人之物│
│    │          │                │誤設定為約定轉帳分期付款│              │            │0000000號帳戶         │交付，處有期徒刑伍月，如附│
│    │          │                │云云                    │              │            │                      │表三所示之物均沒收。      │
│    │          │                │                        │              │            │                      │謝炘男共同意圖為自己不法之│
│    │          │                │                        │              │            │                      │所有，以詐術使人將本人之物│
│    │          │                │                        │              │            │                      │交付，累犯，處有期徒刑肆月│
│    │          │                │                        │              │            │                      │，如附表三所示之物均沒收。│
│    │          │                │                        │              │            │                      │蔡益進共同意圖為自己不法之│
│    │          │                │                        │              │            │                      │所有，以詐術使人將本人之物│
│    │          │                │                        │              │            │                      │交付，處有期徒刑月，如附│
│    │          │                │                        │              │            │                      │表三所示之物均沒收。      │
├──┼─────┼────────┼────────────┼───────┼──────┼───────────┼─────────────┤
│ 50 │  劉建廷  │99年10月8 日    │假冒為拍賣網站之賣家，佯│99年10月8 日│29,987元  │玉山商業銀行股份有限│李建霆共同意圖為自己不法之│
│    │Ｚ000000000│17時52分許      │稱劉建廷先前網路購物付款│  18時49分許  │60,000元  │  公司北新莊分行808-07│所有，以詐術使人將本人之物│
│    │          │                │誤設定為約定轉帳分期付款│99年10月8日 │共89,987元  │  00000000000號帳戶   │交付，處有期徒刑陸月，如附│
│    │          │                │云云                    │  20時15分許  │            │第一商業銀行股份有限│表三所示之物均沒收。      │
│    │          │                │                        │              │            │  公司000-00000000000 │謝炘男共同意圖為自己不法之│
│    │          │                │                        │              │            │  號帳戶              │所有，以詐術使人將本人之物│
│    │          │                │                        │              │            │                      │交付，累犯，處有期徒刑伍月│
│    │          │                │                        │              │            │                      │，如附表三所示之物均沒收。│
│    │          │                │                        │              │            │                      │蔡益進共同意圖為自己不法之│
│    │          │                │                        │              │            │                      │所有，以詐術使人將本人之物│
│    │          │                │                        │              │            │                      │交付，處有期徒刑肆月，如附│
│    │          │                │                        │              │            │                      │表三所示之物均沒收。      │
├──┼─────┼────────┼────────────┼───────┼──────┼───────────┼─────────────┤
│ 51 │  林育楷  │99年10月8 日    │假冒為拍賣網站之賣家，佯│99年10月8 日  │  99,000元  │第一商業銀行股份有限公│李建霆共同意圖為自己不法之│
│    │Ｚ000000000│18時許          │稱林育楷先前網路購物付款│              │            │司000-00000000000號帳 │所有，以詐術使人將本人之物│
│    │          │                │誤設定為約定轉帳分期付款│              │            │戶                    │交付，處有期徒刑陸月，如附│
│    │          │                │云云                    │              │            │                      │表三所示之物均沒收。      │
│    │          │                │                        │              │            │                      │謝炘男共同意圖為自己不法之│
│    │          │                │                        │              │            │                      │所有，以詐術使人將本人之物│
│    │          │                │                        │              │            │                      │交付，累犯，處有期徒刑伍月│
│    │          │                │                        │              │            │                      │，如附表三所示之物均沒收。│
│    │          │                │                        │              │            │                      │蔡益進共同意圖為自己不法之│
│    │          │                │                        │              │            │                      │所有，以詐術使人將本人之物│
│    │          │                │                        │              │            │                      │交付，處有期徒刑肆月，如附│
│    │          │                │                        │              │            │                      │表三所示之物均沒收。      │
├──┼─────┼────────┼────────────┼───────┼──────┼───────────┼─────────────┤
│ 52 │  陳志鴻  │99年10月9 日    │假冒為網路美少女，佯稱欲│99年10月10日│16,000元  │華南商業銀行股份有限│李建霆共同意圖為自己不法之│
│    │Ｚ000000000│19時許          │與陳志鴻援交，惟需先匯款│  17時24分許  │ 8,000元  │  公司員山分行000-0000│所有，以詐術使人將本人之物│
│    │          │                │確認身分云云            │99年10月10日│共24,000元  │  00000000號帳戶      │交付，處有期徒刑伍月，如附│
│    │          │                │                        │  20時11分許  │            │中華郵政股份有限公司│表三所示之物均沒收。      │
│    │          │                │                        │              │            │  000-00000000000001號│謝炘男共同意圖為自己不法之│
│    │          │                │                        │              │            │  帳戶                │所有，以詐術使人將本人之物│
│    │          │                │                        │              │            │                      │交付，累犯，處有期徒刑肆月│
│    │          │                │                        │              │            │                      │，如附表三所示之物均沒收。│
│    │          │                │                        │              │            │                      │蔡益進共同意圖為自己不法之│
│    │          │                │                        │              │            │                      │所有，以詐術使人將本人之物│
│    │          │                │                        │              │            │                      │交付，處有期徒刑月，如附│
│    │          │                │                        │              │            │                      │表三所示之物均沒收。      │
├──┼─────┼────────┼────────────┼───────┼──────┼───────────┼─────────────┤
│ 53 │  廖佳儀  │99年10月10日    │假冒為拍賣網站之賣家，佯│99年10月10日│29,989元  │國泰世華商業銀行股份│李建霆共同意圖為自己不法之│
│    │Ｚ000000000│                │稱廖佳儀先前網路購物付款│  15時45分許  │30,000元  │  有限公司建成分行013-│所有，以詐術使人將本人之物│
│    │          │                │誤設定為約定轉帳分期付款│99年10月10日│共59,989元  │  000000000000號帳戶  │交付，處有期徒刑陸月，如附│
│    │          │                │云云                    │              │            │華南商業銀行股份有限│表三所示之物均沒收。      │
│    │          │                │                        │              │            │  公司員山分行000-0000│謝炘男共同意圖為自己不法之│
│    │          │                │                        │              │            │  00000000號帳戶      │所有，以詐術使人將本人之物│
│    │          │                │                        │              │            │                      │交付，累犯，處有期徒刑伍月│
│    │          │                │                        │              │            │                      │，如附表三所示之物均沒收。│
│    │          │                │                        │              │            │                      │蔡益進共同意圖為自己不法之│
│    │          │                │                        │              │            │                      │所有，以詐術使人將本人之物│
│    │          │                │                        │              │            │                      │交付，處有期徒刑肆月，如附│
│    │          │                │                        │              │            │                      │表三所示之物均沒收。      │
├──┼─────┼────────┼────────────┼───────┼──────┼───────────┼─────────────┤
│ 54 │  林鈺茹  │99年10月10日    │假冒為拍賣網站之賣家，佯│99年10月10日  │  12,008元  │華南商業銀行股份有限公│李建霆共同意圖為自己不法之│
│    │Ｚ000000000│18時22分許      │稱林鈺茹先前網路購物付款│              │            │司員山分行000-00000000│所有，以詐術使人將本人之物│
│    │          │                │誤設定為約定轉帳分期付款│              │            │0040號帳戶            │交付，處有期徒刑伍月，如附│
│    │          │                │云云                    │              │            │                      │表三所示之物均沒收。      │
│    │          │                │                        │              │            │                      │謝炘男共同意圖為自己不法之│
│    │          │                │                        │              │            │                      │所有，以詐術使人將本人之物│
│    │          │                │                        │              │            │                      │交付，累犯，處有期徒刑肆月│
│    │          │                │                        │              │            │                      │，如附表三所示之物均沒收。│
│    │          │                │                        │              │            │                      │蔡益進共同意圖為自己不法之│
│    │          │                │                        │              │            │                      │所有，以詐術使人將本人之物│
│    │          │                │                        │              │            │                      │交付，處有期徒刑月，如附│
│    │          │                │                        │              │            │                      │表三所示之物均沒收。      │
├──┼─────┼────────┼────────────┼───────┼──────┼───────────┼─────────────┤
│ 55 │  羅昱茹  │99年10月9 日    │假冒為拍賣網站之賣家，佯│99年10月9 日  │   3,934元  │華南商業銀行股份有限公│李建霆共同意圖為自己不法之│
│    │Ｚ000000000│                │稱羅昱茹先前網路購物付款│              │            │司員山分行000-00000000│所有，以詐術使人將本人之物│
│    │          │                │誤設定為約定轉帳分期付款│              │            │0040號帳戶            │交付，處有期徒刑肆月，如附│
│    │          │                │云云                    │              │            │                      │表三所示之物均沒收。      │
│    │          │                │                        │              │            │                      │謝炘男共同意圖為自己不法之│
│    │          │                │                        │              │            │                      │所有，以詐術使人將本人之物│
│    │          │                │                        │              │            │                      │交付，累犯，處有期徒刑月│
│    │          │                │                        │              │            │                      │，如附表三所示之物均沒收。│
│    │          │                │                        │              │            │                      │蔡益進共同意圖為自己不法之│
│    │          │                │                        │              │            │                      │所有，以詐術使人將本人之物│
│    │          │                │                        │              │            │                      │交付，處有期徒刑貳月，如附│
│    │          │                │                        │              │            │                      │表三所示之物均沒收。      │
├──┼─────┼────────┼────────────┼───────┼──────┼───────────┼─────────────┤
│ 56 │  高婉甄  │99年10月10日    │假冒為拍賣網站之賣家，佯│99年10月10日  │  46,089元  │華南商業銀行股份有限公│李建霆共同意圖為自己不法之│
│    │Ｚ000000000│15時30分許      │稱高婉甄先前網路購物付款│              │            │司員山分行000-00000000│所有，以詐術使人將本人之物│
│    │          │                │誤設定為約定轉帳分期付款│              │            │0040號帳戶            │交付，處有期徒刑伍月，如附│
│    │          │                │云云                    │              │            │                      │表三所示之物均沒收。      │
│    │          │                │                        │              │            │                      │謝炘男共同意圖為自己不法之│
│    │          │                │                        │              │            │                      │所有，以詐術使人將本人之物│
│    │          │                │                        │              │            │                      │交付，累犯，處有期徒刑肆月│
│    │          │                │                        │              │            │                      │，如附表三所示之物均沒收。│
│    │          │                │                        │              │            │                      │蔡益進共同意圖為自己不法之│
│    │          │                │                        │              │            │                      │所有，以詐術使人將本人之物│
│    │          │                │                        │              │            │                      │交付，處有期徒刑月，如附│
│    │          │                │                        │              │            │                      │表三所示之物均沒收。      │
├──┼─────┼────────┼────────────┼───────┼──────┼───────────┼─────────────┤
│ 57 │  徐敏慧  │99年10月10日    │假冒為拍賣網站之賣家，佯│99年10月10日  │   8,323元  │遠東國際商業銀行股份有│李建霆共同意圖為自己不法之│
│    │Ｚ000000000│17時5 分許      │稱徐敏慧先前網路購物付款│18時58分許    │            │限公司臺北新莊分行805-│所有，以詐術使人將本人之物│
│    │          │                │誤設定為約定轉帳分期付款│              │            │00000000000000號帳戶  │交付，處有期徒刑肆月，如附│
│    │          │                │云云                    │              │            │                      │表三所示之物均沒收。      │
│    │          │                │                        │              │            │                      │謝炘男共同意圖為自己不法之│
│    │          │                │                        │              │            │                      │所有，以詐術使人將本人之物│
│    │          │                │                        │              │            │                      │交付，累犯，處有期徒刑月│
│    │          │                │                        │              │            │                      │，如附表三所示之物均沒收。│
│    │          │                │                        │              │            │                      │蔡益進共同意圖為自己不法之│
│    │          │                │                        │              │            │                      │所有，以詐術使人將本人之物│
│    │          │                │                        │              │            │                      │交付，處有期徒刑貳月，如附│
│    │          │                │                        │              │            │                      │表三所示之物均沒收。      │
├──┼─────┼────────┼────────────┼───────┼──────┼───────────┼─────────────┤
│ 58 │  呂家駿  │99年10月10日    │假冒為拍賣網站之賣家，佯│99年10月10日│28,210元  │遠東國際商業銀行股份│李建霆共同意圖為自己不法之│
│    │Ｚ000000000│17時49分許      │稱呂家駿先前網路購物付款│  19時20分許  │23,998元  │  有限公司臺北新莊分行│所有，以詐術使人將本人之物│
│    │          │                │誤設定為約定轉帳分期付款│99年10月10日│共52,208元  │  805-00000000000000號│交付，處有期徒刑陸月，如附│
│    │          │                │云云                    │              │            │  帳戶                │表三所示之物均沒收。      │
│    │          │                │                        │              │            │永豐商業銀行股份有限│謝炘男共同意圖為自己不法之│
│    │          │                │                        │              │            │  公司樹林分行000-0000│所有，以詐術使人將本人之物│
│    │          │                │                        │              │            │  000000000000號帳戶  │交付，累犯，處有期徒刑伍月│
│    │          │                │                        │              │            │                      │，如附表三所示之物均沒收。│
│    │          │                │                        │              │            │                      │蔡益進共同意圖為自己不法之│
│    │          │                │                        │              │            │                      │所有，以詐術使人將本人之物│
│    │          │                │                        │              │            │                      │交付，處有期徒刑肆月，如附│
│    │          │                │                        │              │            │                      │表三所示之物均沒收。      │
├──┼─────┼────────┼────────────┼───────┼──────┼───────────┼─────────────┤
│ 59 │  張怡婷  │99年10月10日    │假冒為拍賣網站之賣家，佯│99年10月10日│29,989元  │如附表一編號9之帳戶 │李建霆共同意圖為自己不法之│
│    │Ｚ000000000│                │稱張怡婷先前網路購物付款│  18時39分許  │29,989元  │遠東國際商業銀行股份│所有，以詐術使人將本人之物│
│    │          │                │誤設定為約定轉帳分期付款│99年10月10日│共59,978元  │  有限公司臺北新莊分行│交付，處有期徒刑陸月，如附│
│    │          │                │云云                    │  18時54分許  │            │  805-00000000000000號│表三所示之物均沒收。      │
│    │          │                │                        │              │            │  帳戶                │謝炘男共同意圖為自己不法之│
│    │          │                │                        │              │            │                      │所有，以詐術使人將本人之物│
│    │          │                │                        │              │            │                      │交付，累犯，處有期徒刑伍月│
│    │          │                │                        │              │            │                      │，如附表三所示之物均沒收。│
│    │          │                │                        │              │            │                      │蔡益進共同意圖為自己不法之│
│    │          │                │                        │              │            │                      │所有，以詐術使人將本人之物│
│    │          │                │                        │              │            │                      │交付，處有期徒刑肆月，如附│
│    │          │                │                        │              │            │                      │表三所示之物均沒收。      │
├──┼─────┼────────┼────────────┼───────┼──────┼───────────┼─────────────┤
│ 60 │  錢建甫  │99年10月10日    │假冒為拍賣網站之賣家，佯│99年10月10日  │  29,987元  │遠東國際商業銀行股份有│李建霆共同意圖為自己不法之│
│    │Ｚ000000000│19時4 分許      │稱錢建甫先前網路購物付款│19時4 分許    │            │限公司臺北新莊分行805-│所有，以詐術使人將本人之物│
│    │          │                │誤設定為約定轉帳分期付款│              │            │00000000000000號帳戶  │交付，處有期徒刑伍月，如附│
│    │          │                │云云                    │              │            │                      │表三所示之物均沒收。      │
│    │          │                │                        │              │            │                      │謝炘男共同意圖為自己不法之│
│    │          │                │                        │              │            │                      │所有，以詐術使人將本人之物│
│    │          │                │                        │              │            │                      │交付，累犯，處有期徒刑肆月│
│    │          │                │                        │              │            │                      │，如附表三所示之物均沒收。│
│    │          │                │                        │              │            │                      │蔡益進共同意圖為自己不法之│
│    │          │                │                        │              │            │                      │所有，以詐術使人將本人之物│
│    │          │                │                        │              │            │                      │交付，處有期徒刑月，如附│
│    │          │                │                        │              │            │                      │表三所示之物均沒收。      │
├──┼─────┼────────┼────────────┼───────┼──────┼───────────┼─────────────┤
│ 61 │  賴鴻鑫  │99年10月11日    │假冒為拍賣網站之賣家，佯│99年10月11日  │  29,987元  │如附表一編號7之之帳 │李建霆共同意圖為自己不法之│
│    │Ｚ000000000│                │稱賴鴻鑫先前網路購物付款│18時18分許    │            │戶                    │所有，以詐術使人將本人之物│
│    │          │                │誤設定為約定轉帳分期付款│              │            │                      │交付，處有期徒刑伍月，如附│
│    │          │                │云云                    │              │            │                      │表三所示之物均沒收。      │
│    │          │                │                        │              │            │                      │謝炘男共同意圖為自己不法之│
│    │          │                │                        │              │            │                      │所有，以詐術使人將本人之物│
│    │          │                │                        │              │            │                      │交付，累犯，處有期徒刑肆月│
│    │          │                │                        │              │            │                      │，如附表三所示之物均沒收。│
│    │          │                │                        │              │            │                      │蔡益進共同意圖為自己不法之│
│    │          │                │                        │              │            │                      │所有，以詐術使人將本人之物│
│    │          │                │                        │              │            │                      │交付，處有期徒刑月，如附│
│    │          │                │                        │              │            │                      │表三所示之物均沒收。      │
├──┼─────┼────────┼────────────┼───────┼──────┼───────────┼─────────────┤
│ 62 │  蘇靜怡  │99年10月11日    │假冒為拍賣網站之賣家，佯│99年10月11日  │  29,987元  │如附表一編號7之之帳 │李建霆共同意圖為自己不法之│
│    │Ｚ000000000│17時40分許      │稱蘇靜怡先前網路購物付款│18時1 分許    │            │戶                    │所有，以詐術使人將本人之物│
│    │          │                │誤設定為約定轉帳分期付款│              │            │                      │交付，處有期徒刑伍月，如附│
│    │          │                │云云                    │              │            │                      │表三所示之物均沒收。      │
│    │          │                │                        │              │            │                      │謝炘男共同意圖為自己不法之│
│    │          │                │                        │              │            │                      │所有，以詐術使人將本人之物│
│    │          │                │                        │              │            │                      │交付，累犯，處有期徒刑肆月│
│    │          │                │                        │              │            │                      │，如附表三所示之物均沒收。│
│    │          │                │                        │              │            │                      │蔡益進共同意圖為自己不法之│
│    │          │                │                        │              │            │                      │所有，以詐術使人將本人之物│
│    │          │                │                        │              │            │                      │交付，處有期徒刑月，如附│
│    │          │                │                        │              │            │                      │表三所示之物均沒收。      │
├──┼─────┼────────┼────────────┼───────┼──────┼───────────┼─────────────┤
│ 63 │  蘇梅櫻  │99年10月11日    │假冒為拍賣網站之賣家，佯│99年10月11日│ 6,450元  │如附表一編號7之所 │李建霆共同意圖為自己不法之│
│    │Ｚ000000000│16時47分許      │稱蘇梅櫻先前網路購物付款│  18時20分許  │13,001元  │  示之帳戶            │所有，以詐術使人將本人之物│
│    │          │                │誤設定為約定轉帳分期付款│99年10月11日│共19,451元  │如附表一編號7之所 │交付，處有期徒刑伍月，如附│
│    │          │                │云云                    │  19時5 分許  │            │  示之帳戶            │表三所示之物均沒收。      │
│    │          │                │                        │              │            │                      │謝炘男共同意圖為自己不法之│
│    │          │                │                        │              │            │                      │所有，以詐術使人將本人之物│
│    │          │                │                        │              │            │                      │交付，累犯，處有期徒刑肆月│
│    │          │                │                        │              │            │                      │，如附表三所示之物均沒收。│
│    │          │                │                        │              │            │                      │蔡益進共同意圖為自己不法之│
│    │          │                │                        │              │            │                      │所有，以詐術使人將本人之物│
│    │          │                │                        │              │            │                      │交付，處有期徒刑月，如附│
│    │          │                │                        │              │            │                      │表三所示之物均沒收。      │
├──┼─────┼────────┼────────────┼───────┼──────┼───────────┼─────────────┤
│ 64 │  陳怡蓁  │99年10月11日    │假冒為拍賣網站之賣家，佯│99年10月11日  │  15,915元  │如附表一編號7之所示 │李建霆共同意圖為自己不法之│
│    │Ｚ000000000│18時許          │稱陳怡蓁先前網路購物付款│18時15分許    │            │之帳戶                │所有，以詐術使人將本人之物│
│    │          │                │誤設定為約定轉帳分期付款│              │            │                      │交付，處有期徒刑伍月，如附│
│    │          │                │云云                    │              │            │                      │表三所示之物均沒收。      │
│    │          │                │                        │              │            │                      │謝炘男共同意圖為自己不法之│
│    │          │                │                        │              │            │                      │所有，以詐術使人將本人之物│
│    │          │                │                        │              │            │                      │交付，累犯，處有期徒刑肆月│
│    │          │                │                        │              │            │                      │，如附表三所示之物均沒收。│
│    │          │                │                        │              │            │                      │蔡益進共同意圖為自己不法之│
│    │          │                │                        │              │            │                      │所有，以詐術使人將本人之物│
│    │          │                │                        │              │            │                      │交付，處有期徒刑月，如附│
│    │          │                │                        │              │            │                      │表三所示之物均沒收。      │
├──┼─────┼────────┼────────────┼───────┼──────┼───────────┼─────────────┤
│ 65 │  柳慶忠  │99年10月11日    │假冒為拍賣網站之賣家，佯│99年10月11日  │  15,170元  │如附表一編號7之所示 │李建霆共同意圖為自己不法之│
│    │Ｚ000000000│17時37分許      │稱柳慶忠先前網路購物付款│18時8 分許    │            │之帳戶                │所有，以詐術使人將本人之物│
│    │          │                │誤設定為約定轉帳分期付款│              │            │                      │交付，處有期徒刑伍月，如附│
│    │          │                │云云                    │              │            │                      │表三所示之物均沒收。      │
│    │          │                │                        │              │            │                      │謝炘男共同意圖為自己不法之│
│    │          │                │                        │              │            │                      │所有，以詐術使人將本人之物│
│    │          │                │                        │              │            │                      │交付，累犯，處有期徒刑肆月│
│    │          │                │                        │              │            │                      │，如附表三所示之物均沒收。│
│    │          │                │                        │              │            │                      │蔡益進共同意圖為自己不法之│
│    │          │                │                        │              │            │                      │所有，以詐術使人將本人之物│
│    │          │                │                        │              │            │                      │交付，處有期徒刑月，如附│
│    │          │                │                        │              │            │                      │表三所示之物均沒收。      │
├──┼─────┼────────┼────────────┼───────┼──────┼───────────┼─────────────┤
│ 66 │  胡亦慶  │99年10月11日    │假冒為拍賣網站之賣家，佯│99年10月11日  │  26,969元  │如附表一編號7之所示 │李建霆共同意圖為自己不法之│
│    │Ｚ000000000│19時14分許      │稱胡亦慶先前網路購物付款│19時56分許    │            │之帳戶                │所有，以詐術使人將本人之物│
│    │          │                │誤設定為約定轉帳分期付款│              │            │                      │交付，處有期徒刑伍月，如附│
│    │          │                │云云                    │              │            │                      │表三所示之物均沒收。      │
│    │          │                │                        │              │            │                      │謝炘男共同意圖為自己不法之│
│    │          │                │                        │              │            │                      │所有，以詐術使人將本人之物│
│    │          │                │                        │              │            │                      │交付，累犯，處有期徒刑肆月│
│    │          │                │                        │              │            │                      │，如附表三所示之物均沒收。│
│    │          │                │                        │              │            │                      │蔡益進共同意圖為自己不法之│
│    │          │                │                        │              │            │                      │所有，以詐術使人將本人之物│
│    │          │                │                        │              │            │                      │交付，處有期徒刑月，如附│
│    │          │                │                        │              │            │                      │表三所示之物均沒收。      │
├──┼─────┼────────┼────────────┼───────┼──────┼───────────┼─────────────┤
│ 67 │  邱豔綈  │99年10月11日    │假冒為拍賣網站之賣家，佯│99年10月11日  │  29,989元  │如附表一編號7之所示 │李建霆共同意圖為自己不法之│
│    │Ｚ000000000│18時30分許      │稱邱豔綈先前網路購物付款│19時49分許    │            │之帳戶                │所有，以詐術使人將本人之物│
│    │          │                │誤設定為約定轉帳分期付款│              │            │                      │交付，處有期徒刑伍月，如附│
│    │          │                │云云                    │              │            │                      │表三所示之物均沒收。      │
│    │          │                │                        │              │            │                      │謝炘男共同意圖為自己不法之│
│    │          │                │                        │              │            │                      │所有，以詐術使人將本人之物│
│    │          │                │                        │              │            │                      │交付，累犯，處有期徒刑肆月│
│    │          │                │                        │              │            │                      │，如附表三所示之物均沒收。│
│    │          │                │                        │              │            │                      │蔡益進共同意圖為自己不法之│
│    │          │                │                        │              │            │                      │所有，以詐術使人將本人之物│
│    │          │                │                        │              │            │                      │交付，處有期徒刑月，如附│
│    │          │                │                        │              │            │                      │表三所示之物均沒收。      │
├──┼─────┼────────┼────────────┼───────┼──────┼───────────┼─────────────┤
│ 68 │  洪嘉宏  │99年10月7 日    │假冒為拍賣網站之賣家，佯│99年10月7 日│29,989元  │中華郵政股份有限公司│李建霆共同意圖為自己不法之│
│    │Ｚ000000000│17時29分許      │稱洪嘉宏先前網路購物付款│  18時55分許  │29,989元  │  蘭頭城郵局000-000011│所有，以詐術使人將本人之物│
│    │          │                │誤設定為約定轉帳分期付款│99年10月7 日│100,000元 │  00000000號帳戶      │交付，處有期徒刑柒月，如附│
│    │          │                │云云                    │  22時13分許  │共159,978元 │聯邦商業銀行股份有限│表三所示之物均沒收。      │
│    │          │                │                        │99年10月7 日│            │  公司000-000000000000│謝炘男共同意圖為自己不法之│
│    │          │                │                        │  20時許      │            │  號帳戶              │所有，以詐術使人將本人之物│
│    │          │                │                        │              │            │臺北富邦商業銀行股份│交付，累犯，處有期徒刑陸月│
│    │          │                │                        │              │            │  有限公司000-00000000│，如附表三所示之物均沒收。│
│    │          │                │                        │              │            │  5001號帳戶          │蔡益進共同意圖為自己不法之│
│    │          │                │                        │              │            │                      │所有，以詐術使人將本人之物│
│    │          │                │                        │              │            │                      │交付，處有期徒刑伍月，如附│
│    │          │                │                        │              │            │                      │表三所示之物均沒收。      │
├──┼─────┼────────┼────────────┼───────┼──────┼───────────┼─────────────┤
│ 69 │  李民偉  │99年10月5 日    │假冒為網路美少女，佯稱欲│99年10月5 日  │共755,999元 │聯邦商業銀行股份有限│李建霆共同意圖為自己不法之│
│    │Ｚ000000000│                │與李民偉援交，惟需先匯款│              │            │  公司000-000000000000│所有，以詐術使人將本人之物│
│    │          │                │確認身分云云            │              │            │  號帳戶              │交付，處有期徒刑拾壹月，如│
│    │          │                │                        │              │            │第一商業銀行股份有限│附表三所示之物均沒收。    │
│    │          │                │                        │              │            │  公司000-00000000000 │謝炘男共同意圖為自己不法之│
│    │          │                │                        │              │            │  號帳戶              │所有，以詐術使人將本人之物│
│    │          │                │                        │              │            │渣打國際商業銀行股份│交付，累犯，處有期徒刑拾月│
│    │          │                │                        │              │            │  有限公司000-00000000│，如附表三所示之物均沒收。│
│    │          │                │                        │              │            │  986號帳戶           │蔡益進共同意圖為自己不法之│
│    │          │                │                        │              │            │                      │所有，以詐術使人將本人之物│
│    │          │                │                        │              │            │                      │交付，處有期徒刑玖月，如附│
│    │          │                │                        │              │            │                      │表三所示之物均沒收。      │
├──┼─────┼────────┼────────────┼───────┼──────┼───────────┼─────────────┤
│ 70 │  羅元妙  │99年10月7日     │假冒為拍賣網站之賣家，佯│99年10月7 日  │  18,123元  │玉山商業銀行股份有限公│李建霆共同意圖為自己不法之│
│    │Ｚ000000000│18時30分許      │稱羅元妙先前網路購物付款│19時4 分許    │            │司七賢分行000-00000000│所有，以詐術使人將本人之物│
│    │          │                │誤設定為約定轉帳分期付款│              │            │61068號帳戶           │交付，處有期徒刑伍月，如附│
│    │          │                │云云                    │              │            │                      │表三所示之物均沒收。      │
│    │          │                │                        │              │            │                      │謝炘男共同意圖為自己不法之│
│    │          │                │                        │              │            │                      │所有，以詐術使人將本人之物│
│    │          │                │                        │              │            │                      │交付，累犯，處有期徒刑肆月│
│    │          │                │                        │              │            │                      │，如附表三所示之物均沒收。│
│    │          │                │                        │              │            │                      │蔡益進共同意圖為自己不法之│
│    │          │                │                        │              │            │                      │所有，以詐術使人將本人之物│
│    │          │                │                        │              │            │                      │交付，處有期徒刑月，如附│
│    │          │                │                        │              │            │                      │表三所示之物均沒收。      │
├──┼─────┼────────┼────────────┼───────┼──────┼───────────┼─────────────┤
│ 71 │  王永欽  │99年10月7 日    │假冒為拍賣網站之賣家，佯│99年10月7 日  │   9,989元  │玉山商業銀行股份有限公│李建霆共同意圖為自己不法之│
│    │Ｚ000000000│17時許          │稱王永欽先前網路購物付款│18時許        │            │司七賢分行000-00000000│所有，以詐術使人將本人之物│
│    │          │                │誤設定為約定轉帳分期付款│              │            │61068號帳戶           │交付，處有期徒刑肆月，如附│
│    │          │                │云云                    │              │            │                      │表三所示之物均沒收。      │
│    │          │                │                        │              │            │                      │謝炘男共同意圖為自己不法之│
│    │          │                │                        │              │            │                      │所有，以詐術使人將本人之物│
│    │          │                │                        │              │            │                      │交付，累犯，處有期徒刑月│
│    │          │                │                        │              │            │                      │，如附表三所示之物均沒收。│
│    │          │                │                        │              │            │                      │蔡益進共同意圖為自己不法之│
│    │          │                │                        │              │            │                      │所有，以詐術使人將本人之物│
│    │          │                │                        │              │            │                      │交付，處有期徒刑貳月，如附│
│    │          │                │                        │              │            │                      │表三所示之物均沒收。      │
├──┼─────┼────────┼────────────┼───────┼──────┼───────────┼─────────────┤
│ 72 │  張毓家  │99年10月7 日    │假冒為拍賣網站之賣家，佯│99年10月7 日  │  19,019元  │兆豐國際商業銀行股份有│李建霆共同意圖為自己不法之│
│    │Ｚ000000000│17時45分許      │稱張毓家先前網路購物付款│17時許        │            │限公司000-00000000000 │所有，以詐術使人將本人之物│
│    │          │                │誤設定為約定轉帳分期付款│              │            │號帳戶                │交付，處有期徒刑伍月，如附│
│    │          │                │云云                    │              │            │                      │表三所示之物均沒收。      │
│    │          │                │                        │              │            │                      │謝炘男共同意圖為自己不法之│
│    │          │                │                        │              │            │                      │所有，以詐術使人將本人之物│
│    │          │                │                        │              │            │                      │交付，累犯，處有期徒刑肆月│
│    │          │                │                        │              │            │                      │，如附表三所示之物均沒收。│
│    │          │                │                        │              │            │                      │蔡益進共同意圖為自己不法之│
│    │          │                │                        │              │            │                      │所有，以詐術使人將本人之物│
│    │          │                │                        │              │            │                      │交付，處有期徒刑月，如附│
│    │          │                │                        │              │            │                      │表三所示之物均沒收。      │
├──┼─────┼────────┼────────────┼───────┼──────┼───────────┼─────────────┤
│ 73 │  伍怡菁  │99年10月7 日    │假冒為拍賣網站之賣家，佯│99年10月7 日  │  29,999元  │兆豐國際商業銀行股份有│李建霆共同意圖為自己不法之│
│    │Ｚ000000000│17時30分許      │稱伍怡菁先前網路購物付款│              │            │限公司000-00000000000 │所有，以詐術使人將本人之物│
│    │          │                │誤設定為約定轉帳分期付款│              │            │號帳戶                │交付，處有期徒刑伍月，如附│
│    │          │                │云云                    │              │            │                      │表三所示之物均沒收。      │
│    │          │                │                        │              │            │                      │謝炘男共同意圖為自己不法之│
│    │          │                │                        │              │            │                      │所有，以詐術使人將本人之物│
│    │          │                │                        │              │            │                      │交付，累犯，處有期徒刑肆月│
│    │          │                │                        │              │            │                      │，如附表三所示之物均沒收。│
│    │          │                │                        │              │            │                      │蔡益進共同意圖為自己不法之│
│    │          │                │                        │              │            │                      │所有，以詐術使人將本人之物│
│    │          │                │                        │              │            │                      │交付，處有期徒刑月，如附│
│    │          │                │                        │              │            │                      │表三所示之物均沒收。      │
├──┼─────┼────────┼────────────┼───────┼──────┼───────────┼─────────────┤
│ 74 │  阮詩娟  │99年10月7 日    │假冒為拍賣網站之賣家，佯│99年10月7 日  │ 5,123元  │兆豐國際商業銀行股份│李建霆共同意圖為自己不法之│
│    │Ｚ000000000│18時許          │稱阮詩娟先前網路購物付款│              │29,989元  │  有限公司000-00000000│所有，以詐術使人將本人之物│
│    │          │                │誤設定為約定轉帳分期付款│              │共35,112元  │  753號帳戶           │交付，處有期徒刑伍月，如附│
│    │          │                │云云                    │              │            │中華郵政股份有限公司│表三所示之物均沒收。      │
│    │          │                │                        │              │            │  000-00000000000002號│謝炘男共同意圖為自己不法之│
│    │          │                │                        │              │            │  帳戶                │所有，以詐術使人將本人之物│
│    │          │                │                        │              │            │                      │交付，累犯，處有期徒刑肆月│
│    │          │                │                        │              │            │                      │，如附表三所示之物均沒收。│
│    │          │                │                        │              │            │                      │蔡益進共同意圖為自己不法之│
│    │          │                │                        │              │            │                      │所有，以詐術使人將本人之物│
│    │          │                │                        │              │            │                      │交付，處有期徒刑月，如附│
│    │          │                │                        │              │            │                      │表三所示之物均沒收。      │
├──┼─────┼────────┼────────────┼───────┼──────┼───────────┼─────────────┤
│ 75 │  陳倩蓉  │99年10月7 日    │假冒為拍賣網站之賣家，佯│99年10月7 日  │29,987元  │兆豐國際商業銀行股份│李建霆共同意圖為自己不法之│
│    │Ｚ000000000│17時32分許      │稱陳倩蓉先前網路購物付款│              │29,987元  │  有限公司000-00000000│所有，以詐術使人將本人之物│
│    │          │                │誤設定為約定轉帳分期付款│              │30,000元  │  753號帳戶           │交付，處有期徒刑陸月，如附│
│    │          │                │云云                    │              │共89,974元  │均轉入中華郵政股份│表三所示之物均沒收。      │
│    │          │                │                        │              │            │  有限公司000-00000000│謝炘男共同意圖為自己不法之│
│    │          │                │                        │              │            │  181632號帳戶        │所有，以詐術使人將本人之物│
│    │          │                │                        │              │            │                      │交付，累犯，處有期徒刑伍月│
│    │          │                │                        │              │            │                      │，如附表三所示之物均沒收。│
│    │          │                │                        │              │            │                      │蔡益進共同意圖為自己不法之│
│    │          │                │                        │              │            │                      │所有，以詐術使人將本人之物│
│    │          │                │                        │              │            │                      │交付，處有期徒刑肆月，如附│
│    │          │                │                        │              │            │                      │表三所示之物均沒收。      │
├──┼─────┼────────┼────────────┼───────┼──────┼───────────┼─────────────┤
│ 76 │  吳俐瑩  │99年10月7 日    │假冒為拍賣網站之賣家，佯│99年10月7 日  │  29,983元  │兆豐國際商業銀行股份有│李建霆共同意圖為自己不法之│
│    │Ｚ000000000│17時30分許      │稱吳俐瑩先前網路購物付款│18時10分許    │            │限公司000-00000000000 │所有，以詐術使人將本人之物│
│    │          │                │誤設定為約定轉帳分期付款│              │            │號帳戶                │交付，處有期徒刑伍月，如附│
│    │          │                │云云                    │              │            │                      │表三所示之物均沒收。      │
│    │          │                │                        │              │            │                      │謝炘男共同意圖為自己不法之│
│    │          │                │                        │              │            │                      │所有，以詐術使人將本人之物│
│    │          │                │                        │              │            │                      │交付，累犯，處有期徒刑肆月│
│    │          │                │                        │              │            │                      │，如附表三所示之物均沒收。│
│    │          │                │                        │              │            │                      │蔡益進共同意圖為自己不法之│
│    │          │                │                        │              │            │                      │所有，以詐術使人將本人之物│
│    │          │                │                        │              │            │                      │交付，處有期徒刑月，如附│
│    │          │                │                        │              │            │                      │表三所示之物均沒收。      │
├──┼─────┼────────┼────────────┼───────┼──────┼───────────┼─────────────┤
│ 77 │  白淑玲  │99年10月7 日    │假冒為拍賣網站之賣家，佯│99年10月7日 │29,989元  │中華郵政股份有限公司│李建霆共同意圖為自己不法之│
│    │Ｚ000000000│17時50分許      │稱白淑玲先前網路購物付款│  19時32分許  │27,123元  │  頭城郵局000-00000000│所有，以詐術使人將本人之物│
│    │          │                │誤設定為約定轉帳分期付款│99年10月8 日│11,969元  │  525223號帳戶        │交付，處有期徒刑陸月，如附│
│    │          │                │云云                    │  0 時14分許  │共69,081元  │板信商業銀行股份有限│表三所示之物均沒收。      │
│    │          │                │                        │99年10月8 日│            │  公司內湖分行000-0000│謝炘男共同意圖為自己不法之│
│    │          │                │                        │  0 時40分許  │            │  0000000000號帳戶    │所有，以詐術使人將本人之物│
│    │          │                │                        │              │            │永豐商業銀行股份有限│交付，累犯，處有期徒刑伍月│
│    │          │                │                        │              │            │  公司稽穗分行000-0000│，如附表三所示之物均沒收。│
│    │          │                │                        │              │            │  0000000000號帳戶    │蔡益進共同意圖為自己不法之│
│    │          │                │                        │              │            │                      │所有，以詐術使人將本人之物│
│    │          │                │                        │              │            │                      │交付，處有期徒刑肆月，如附│
│    │          │                │                        │              │            │                      │表三所示之物均沒收。      │
├──┼─────┼────────┼────────────┼───────┼──────┼───────────┼─────────────┤
│ 78 │  黃瑞養  │99年10月10日    │假冒為拍賣網站之賣家，佯│99年10月10日  │  29,876元  │如附表一編號8之之帳 │李建霆共同意圖為自己不法之│
│    │Ｚ000000000│17時許          │稱黃瑞養先前網路購物付款│              │            │戶                    │所有，以詐術使人將本人之物│
│    │          │                │誤設定為約定轉帳分期付款│              │            │                      │交付，處有期徒刑伍月，如附│
│    │          │                │云云                    │              │            │                      │表三所示之物均沒收。      │
│    │          │                │                        │              │            │                      │謝炘男共同意圖為自己不法之│
│    │          │                │                        │              │            │                      │所有，以詐術使人將本人之物│
│    │          │                │                        │              │            │                      │交付，累犯，處有期徒刑肆月│
│    │          │                │                        │              │            │                      │，如附表三所示之物均沒收。│
│    │          │                │                        │              │            │                      │蔡益進共同意圖為自己不法之│
│    │          │                │                        │              │            │                      │所有，以詐術使人將本人之物│
│    │          │                │                        │              │            │                      │交付，處有期徒刑月，如附│
│    │          │                │                        │              │            │                      │表三所示之物均沒收。      │
├──┼─────┼────────┼────────────┼───────┼──────┼───────────┼─────────────┤
│ 79 │  林月鳳  │99年10月10日    │假冒為拍賣網站之賣家，佯│99年10月10日  │129,989元 │永豐商業銀行股份有限│李建霆共同意圖為自己不法之│
│    │Ｚ000000000│15時許          │稱林月鳳先前網路購物付款│              │107,000元 │  公司000-000000000000│所有，以詐術使人將本人之物│
│    │          │                │誤設定為約定轉帳分期付款│              │19,000元  │  22號帳戶            │交付，處有期徒刑拾月，如附│
│    │          │                │云云                    │              │59,976元  │如附表一編號8之之 │表三所示之物均沒收。      │
│    │          │                │                        │              │共315,965元 │  帳戶                │謝炘男共同意圖為自己不法之│
│    │          │                │                        │              │            │渣打國際商業銀行股份│所有，以詐術使人將本人之物│
│    │          │                │                        │              │            │  有限公司中壢分行052-│交付，累犯，處有期徒刑玖月│
│    │          │                │                        │              │            │  00000000000000號帳戶│，如附表三所示之物均沒收。│
│    │          │                │                        │              │            │中華郵政股份有限公司│蔡益進共同意圖為自己不法之│
│    │          │                │                        │              │            │  大寮郵局000-00000000│所有，以詐術使人將本人之物│
│    │          │                │                        │              │            │  760533號帳戶        │交付，處有期徒刑捌月，如附│
│    │          │                │                        │              │            │                      │表三所示之物均沒收。      │
├──┼─────┼────────┼────────────┼───────┼──────┼───────────┼─────────────┤
│ 80 │  沈俊偉  │99年10月10日    │假冒為拍賣網站之賣家，佯│99年10月10日  │  29,989元  │如附表一編號9之帳戶   │李建霆共同意圖為自己不法之│
│    │Ｚ000000000│18時36分許      │稱沈俊偉先前網路購物付款│18時36分許    │            │                      │所有，以詐術使人將本人之物│
│    │          │                │誤設定為約定轉帳分期付款│              │            │                      │交付，處有期徒刑伍月，如附│
│    │          │                │云云                    │              │            │                      │表三所示之物均沒收。      │
│    │          │                │                        │              │            │                      │謝炘男共同意圖為自己不法之│
│    │          │                │                        │              │            │                      │所有，以詐術使人將本人之物│
│    │          │                │                        │              │            │                      │交付，累犯，處有期徒刑肆月│
│    │          │                │                        │              │            │                      │，如附表三所示之物均沒收。│
│    │          │                │                        │              │            │                      │蔡益進共同意圖為自己不法之│
│    │          │                │                        │              │            │                      │所有，以詐術使人將本人之物│
│    │          │                │                        │              │            │                      │交付，處有期徒刑月，如附│
│    │          │                │                        │              │            │                      │表三所示之物均沒收。      │
├──┼─────┼────────┼────────────┼───────┼──────┼───────────┼─────────────┤
│ 81 │  蔡慧勳  │99年10月10日    │假冒為拍賣網站之賣家，佯│99年10月10日  │  24,123元  │如附表一編號9之帳戶   │李建霆共同意圖為自己不法之│
│    │Ｚ000000000│18時28分許      │稱蔡慧勳先前網路購物付款│18時28分許    │            │                      │所有，以詐術使人將本人之物│
│    │          │                │誤設定為約定轉帳分期付款│              │            │                      │交付，處有期徒刑伍月，如附│
│    │          │                │云云                    │              │            │                      │表三所示之物均沒收。      │
│    │          │                │                        │              │            │                      │謝炘男共同意圖為自己不法之│
│    │          │                │                        │              │            │                      │所有，以詐術使人將本人之物│
│    │          │                │                        │              │            │                      │交付，累犯，處有期徒刑肆月│
│    │          │                │                        │              │            │                      │，如附表三所示之物均沒收。│
│    │          │                │                        │              │            │                      │蔡益進共同意圖為自己不法之│
│    │          │                │                        │              │            │                      │所有，以詐術使人將本人之物│
│    │          │                │                        │              │            │                      │交付，處有期徒刑月，如附│
│    │          │                │                        │              │            │                      │表三所示之物均沒收。      │
├──┼─────┼────────┼────────────┼───────┼──────┼───────────┼─────────────┤
│ 81 │  吳曉君  │99年10月10日    │假冒為拍賣網站之賣家，佯│99年10月10日  │  11,043元  │如附表一編號9之帳戶   │李建霆共同意圖為自己不法之│
│    │A00000000 │                │稱吳曉君先前網路購物付款│              │            │                      │所有，以詐術使人將本人之物│
│    │          │                │誤設定為約定轉帳分期付款│              │            │                      │交付，處有期徒刑伍月，如附│
│    │          │                │云云                    │              │            │                      │表三所示之物均沒收。      │
│    │          │                │                        │              │            │                      │謝炘男共同意圖為自己不法之│
│    │          │                │                        │              │            │                      │所有，以詐術使人將本人之物│
│    │          │                │                        │              │            │                      │交付，累犯，處有期徒刑肆月│
│    │          │                │                        │              │            │                      │，如附表三所示之物均沒收。│
│    │          │                │                        │              │            │                      │蔡益進共同意圖為自己不法之│
│    │          │                │                        │              │            │                      │所有，以詐術使人將本人之物│
│    │          │                │                        │              │            │                      │交付，處有期徒刑月，如附│
│    │          │                │                        │              │            │                      │表三所示之物均沒收。      │
└──┴─────┴────────┴────────────┴───────┴──────┴───────────┴─────────────┘
附表三
┌──┬──────────────────────────────┬────────┬────────────┐
│編號│應沒收物品名稱                                              │ 數量           │    扣押物品清單編號    │
├──┼──────────────────────────────┼────────┼────────────┤
│ 1  │行動電話（內含行動電話門號0000000000號之ＳＩＭ卡）│壹支            │本院一○○年度刑保管字第│
│    │                                                            │                │三二○號編號４、１０      │
├──┼──────────────────────────────┼────────┼────────────┤
│ 2  │行動電話（內含行動電話門號0000000000號之ＳＩＭ卡）│壹支            │本院一○○年度刑保管字第│
│    │                                                            │                │三二○號編號４、１０      │
├──┼──────────────────────────────┼────────┼────────────┤
│ 3  │行動電話（內含行動電話門號0000000000號之ＳＩＭ卡）│壹支            │本院一○○年度刑保管字第│
│    │                                                            │                │三二○號編號４、１０      │
├──┼──────────────────────────────┼────────┼────────────┤
│ 4  │行動電話（內含行動電話門號0000000000號之ＳＩＭ卡）│壹支            │本院一○○年度刑保管字第│
│    │                                                            │                │三二○號編號４、１０      │
├──┼──────────────────────────────┼────────┼────────────┤
│ 5  │行動電話（內含行動電話門號0000000000號之ＳＩＭ卡）│壹支            │本院一○○年度刑保管字第│
│    │                                                            │                │三二○號編號４、１０      │
├──┼──────────────────────────────┼────────┼────────────┤
│ 6  │行動電話（內含行動電話門號0000000000號之ＳＩＭ卡）│壹支            │本院一○○年度刑保管字第│
│    │                                                            │                │三二○號編號４、１０      │
├──┼──────────────────────────────┼────────┼────────────┤
│ 7  │行動電話（內含行動電話門號0000000000號之ＳＩＭ卡）│壹支            │本院一○○年度刑保管字第│
│    │                                                            │                │三二○號編號４、１０      │
├──┼──────────────────────────────┼────────┼────────────┤
│ 8  │金融卡（含現金卡）                                          │貳拾肆張        │本院一○○年度刑保管字第│
│    │                                                            │                │三二○號編號１          │
├──┼──────────────────────────────┼────────┼────────────┤
│ 9  │存摺                                                        │拾張        │本院一○○年度刑保管字第│
│    │                                                            │                │三二○號編號２          │
├──┼──────────────────────────────┼────────┼────────────┤
│ 10 │印章                                                        │顆            │本院一○○年度刑保管字第│
│    │                                                            │                │三二○號編號３          │
├──┼──────────────────────────────┼────────┼────────────┤
│ 11 │記事本                                                      │拾壹本          │本院一○○年度刑保管字第│
│    │                                                            │                │三二○號編號５          │
├──┼──────────────────────────────┼────────┼────────────┤
│ 12 │帳冊銷燬資料                                                │壹包            │本院一○○年度刑保管字第│
│    │                                                            │                │三二○號編號６          │
├──┼──────────────────────────────┼────────┼────────────┤
│ 13 │黑貓宅即便貨單                                              │壹包            │本院一○○年度刑保管字第│
│    │                                                            │                │三二○號編號７          │
├──┼──────────────────────────────┼────────┼────────────┤
│ 14 │電腦設備（手提電腦）                                        │壹臺            │本院一○○年度刑保管字第│
│    │                                                            │                │三二○號編號９          │
├──┼──────────────────────────────┼────────┼────────────┤
│ 15 │電子產品（隨身碟）                                          │貳個            │本院一○○年度刑保管字第│
│    │                                                            │                │三二○號編號          │
├──┼──────────────────────────────┼────────┼────────────┤
│ 16 │電子產品（讀卡機）                                          │壹臺            │本院一○○年度刑保管字第│
│    │                                                            │                │三二○號編號          │
├──┼──────────────────────────────┼────────┼────────────┤
│ 17 │贓款                                                        │現金新臺幣貳拾貳│本院一○○年度刑保管字第│
│    │                                                            │萬捌仟伍佰拾伍│三二○號編號          │
│    │                                                            │元              │                        │
└──┴──────────────────────────────┴────────┴────────────┘